臺灣桃園地方法院刑事判決　　　　　　　98年度訴字第1148號
公　訴　人　臺灣桃園地方法院檢察署檢察官
被　　　告　徐冠淳
　　　　　　　　　　　（現在法務部矯正署新竹監獄執行中）
選任辯護人　鄭世脩律師
被　　　告　陳丁寅
　　　　　　　　　　　應受送達.
指定辯護人　鄭仁壽律師
被　　　告　叢龍浩
選任辯護人　簡長順律師
被　　　告　龍建驊
　　　　　　范瀚文
上二人共同
選任辯護人　陳俊隆律師
被　　　告　張柏鈞
　　　　　　徐嘉偉
　　　　　　劉仲威
　　　　　　劉哲軒
上四人共同
選任辯護人　陳鄭權律師
　　　　　　何豐行律師
被　　　告　于漢戎
選任辯護人　宋英華律師
上列被告因強盜等案件，經檢察官提起公訴（98年度少連偵字第
140、148、155號），本院判決如下：
    主  文
徐冠淳成年人與少年意圖為自己不法之所有，結夥三人以上，以
強暴、脅迫至使不能抗拒，而取他人之物，處有期徒刑捌年拾月
。
陳丁寅意圖為自己不法之所有，結夥三人以上，以強暴、脅迫至
使不能抗拒，而取他人之物，處有期徒刑捌年陸月。
叢龍浩意圖為自己不法之所有，結夥三人以上，以強暴、脅迫至
使不能抗拒，而取他人之物，處有期徒刑捌年。
龍建驊意圖為自己不法之所有，結夥三人以上，以強暴、脅迫至
使不能抗拒，而取他人之物，處有期徒刑捌年。
范瀚文意圖為自己不法之所有，結夥三人以上，以強暴、脅迫至
使不能抗拒，而取他人之物，處有期徒刑柒年拾月。
張柏鈞成年人與少年意圖為自己不法之所有，結夥三人以上，以
強暴、脅迫至使不能抗拒，而取他人之物，處有期徒刑捌年陸月
。
徐嘉偉成年人與少年意圖為自己不法之所有，結夥三人以上，以
強暴、脅迫至使不能抗拒，而取他人之物，處有期徒刑柒年肆月
。
劉仲威意圖為自己不法之所有，結夥三人以上，以強暴、脅迫至
使不能抗拒，而取他人之物，處有期徒刑柒年肆月。
劉哲軒成年人與少年意圖為自己不法之所有，結夥三人以上，以
強暴、脅迫至使不能抗拒，而取他人之物，處有期徒刑柒年肆月
。
于漢戎成年人與少年意圖為自己不法之所有，結夥三人以上，以
強暴、脅迫至使不能抗拒，而取他人之物，處有期徒刑柒年肆月
。
    事  實
一、徐冠淳與陳丁寅及少年鍾○○（民國○○年○月○日生，真實姓
    名、年籍詳卷；業經本院以98年度少訴字第17號判決判處有
    期徒刑3年，緩刑5年確定）共組仙人跳集團，由徐冠淳以不
    同暱稱在男同志聊天室佯裝交友，引誘網友與鍾○○為性交
    行為，再由徐冠淳、陳丁寅夥同不特定之人以該網友與未成
    年人發生性行為為藉口，施以強暴、脅迫之方式，而取其財
    物。徐冠淳於98年8 月間，即在「UT男同志網站」聊天室，
    利用同一手法，以「小宇」暱稱釣獲陳威豪並互換即時通訊
    MSN 帳號，嗣徐冠淳見時機成熟，乃於同年9月5日下午某時
    ，透過MSN 與陳威豪相約於同日深夜在桃園火車站見面，旋
    即聯繫于漢戎、陳丁寅、鍾○○在內壢火車站附近之「標局
    網咖」會合謀議前開計劃之分工，陳丁寅再聯繫劉○○（81
    年2 月12日生，真實姓名、年籍詳卷；業經本院以98年度少
    訴字第9 號判決判處有期徒刑3年，緩刑5年確定）一同參與
    。徐冠淳前往中壢火車站搭載鍾○○後，帶同鍾○○至前開
    網咖與陳丁寅、于漢戎、劉○○會合，謀議既妥，鍾○○即
    依徐冠淳指示，以「小宇」名義，撥打陳威豪持用之門號00
    00000XXX號行動電話，約其於98年9月6日凌晨0 時許在桃園
    火車站見面，嗣徐冠淳又指示鍾○○聯絡陳威豪，將碰面之
    地點改為位在桃園市○○路與民生路口之某加油站，陳威豪
    應允後，徐冠淳、陳丁寅、鍾○○、劉○○、于漢戎等5 人
    分乘3 部機車，前往該加油站附近址設桃園縣桃園市○○路
    96號9樓之「戀之巢旅館」進行仙人跳計畫，渠等開912號房
    後上樓查看該房間位置，再開其旁邊907 號房，徐冠淳、陳
    丁寅、劉○○、于漢戎則先行進入907 號房等待陳威豪赴約
    。另陳丁寅與徐冠淳、鍾○○、劉○○、于漢戎謀議為前開
    仙人跳計畫後，即先以電話通知叢龍浩邀集其他人前來助陣
    ，叢龍浩遂邀同張柏鈞，張柏鈞又邀集當時同在網咖上網之
    龍建驊、劉仲威、范瀚文、徐嘉偉、劉哲軒、何家翰（現役
    軍人，所涉強盜犯行現由國防部高等軍事法院審理中）等人
    前往「戀之巢旅館」助陣，隨即由張柏鈞駕車搭載叢龍浩、
    徐嘉偉、劉哲軒，另由何家翰駕車搭載龍建驊、劉仲威、范
    瀚文，渠8人於98年9月6 日凌晨到達「戀之巢旅館」後，陳
    丁寅即先在該旅館樓下告訴在車內之叢龍浩渠等目的係為仙
    人跳，嗣於同日凌晨2 時38分許，叢龍浩、張柏鈞、龍建驊
    、劉仲威、范瀚文、徐嘉偉、劉哲軒、何家翰進入該旅館91
    2號房對面之911號房間，並由叢龍浩再詳細轉知該房間內之
    眾人關於今日仙人跳計畫之實施及分工方式。陳威豪於98年
    9月6日凌晨2 時30分許亦到達約定之前開加油站，鍾○○即
    帶同陳威豪至該旅館912號房內為性行為，於同日3時許，鍾
    ○○與陳威豪完成性行為後，鍾○○即向陳威豪佯稱要沐浴
    ，趁機打開門鎖後進入浴室，旋以電話聯繫在907 號房內之
    徐冠淳，告知其與陳威豪已完成性行為，徐冠淳立即告知在
    911 號該房內之陳丁寅可以行動，陳丁寅旋率同劉○○、龍
    建驊進入912 號房，渠等見陳威豪全身赤裸躺在床上，劉○
    ○即依前開謀議之計畫以手機對未著衣衫之陳威豪佯裝攝影
    ，陳丁寅同時對陳威豪嚇稱：鍾○○係伊未成年之朋友，你
    對鍾○○性侵害，看是要報警，還是要私下和解云云，要求
    陳威豪支付賠償金新臺幣（下同）100,000 元，陳威豪表示
    無法賠償，陳丁寅即降為90,000元，陳威豪仍表示無法賠償
    ，陳丁寅竟向陳威豪表示：那是你的事情云云，而同時間陸
    續進入912 號房內之徐冠淳、張柏鈞、叢龍浩與已在該房間
    內之陳丁寅、龍建驊、劉○○，竟基於意圖為自己不法所有
    ，結夥三人以上之強盜犯意聯絡，由徐冠淳、張柏鈞、陳丁
    寅、劉○○近身圍住陳威豪，叢龍浩、龍建驊亦在旁助勢俾
    營造恐怖氣氛並限制其行動自由以壓迫陳威豪意志，張柏鈞
    並自稱係鍾○○之堂兄向陳威豪恫嚇稱：伊係通緝犯，包包
    裡有槍，如果不答應交付90,000元，要不要試試看云云，以
    此脅迫方式，至使陳威豪不能抗拒而虛偽應允之，陳丁寅、
    叢龍浩遂命陳威豪給付財物，陳威豪表示其身上無錢財可給
    付，陳丁寅、叢龍浩竟乘上開脅迫氣勢而陳威毫無可抗拒之
    際，命陳威豪將所攜帶之包包內物品倒在床上，旋未經陳威
    豪同意，翻開陳威豪所有之皮夾並自其內強取陳威豪所有之
    日盛銀行提款卡，再與劉○○、徐冠淳、張柏鈞繼續前開強
    盜犯意及由自動付款設備不法取得他人之物之犯意聯絡，由
    叢龍浩毆打陳威豪之背部、徐冠淳向陳威豪恫嚇稱：快說出
    密碼，如再不說試試看云云，以此強暴、脅迫之方法強逼陳
    威豪說出提款卡之密碼，陳威豪因不願無故損失財物，供出
    不正確密碼，叢龍浩旋將該提款卡交予劉○○持往旅館樓下
    7-11便利商店內所設中國信託銀行提款機提款，因陳威豪所
    述密碼非真，致劉○○無法領得金錢，劉○○以電話通知叢
    龍浩，叢龍浩遂再強逼陳威豪說出正確密碼，陳威豪雖再告
    以不正確之密碼惟仍遭識破，張柏鈞見狀即向陳威豪丟擲遙
    控器、揮拳毆打陳威豪臉部，此時分批進入912 號房間內之
    范瀚文、劉哲軒、于漢戎、徐嘉偉、劉仲威、何家翰等6 人
    見狀即與在場徐冠淳、陳丁寅、叢龍浩、龍建驊、張柏鈞、
    劉○○、鍾○○等7 人，共同基於意圖為自己不法所有之強
    盜及由自動付款設備不法取得他人之物之犯意聯絡，共同在
    旁吆暍陳威豪快交出密碼云云，叢龍浩、徐冠淳、陳丁寅亦
    在盛怒下徒手毆打陳威豪（傷害部分未據告訴），陳丁寅另
    對陳威豪恫稱：快將密碼說出來，否則就再打你云云，其中
    並有人朝陳威豪丟擲遙控器、面紙盒等物，以此強暴、脅迫
    之方式，脅迫陳威豪交出密碼，至使陳威豪不能抗拒而說出
    正確密碼，再由叢龍浩以電話將正確密碼通知劉○○，劉○
    ○輸入密碼操作提款機，使之誤認為有權提領之人，而交付
    現金，以此不正方法，由該銀行之自動付款設備取得陳威豪
    所有之現金10,000元。另在劉○○前往便利商店領取陳威豪
    所有之日盛銀行帳戶內存款期間，叢龍浩、陳丁寅繼續未經
    陳威豪同意自陳威豪皮包內強行取出陳威豪之郵局提款卡，
    此時徐冠淳對其恫嚇稱：若不說出正確密碼，就會像剛剛被
    打一樣云云，陳威豪因受制於前開徐冠淳、陳丁寅、叢龍浩
    、龍建驊、范瀚文、張柏鈞、徐嘉偉、劉仲威、劉哲軒、于
    漢戎、劉○○、何家翰等人之強暴、脅迫影響，已不能抗拒
    而說出正確密碼，待劉○○將所領得之10,000元攜回交予叢
    龍浩後，叢龍浩又將上開郵局提款卡交予劉○○並告知陳威
    豪所述密碼，由劉○○再次前往上開提款機，輸入密碼操作
    該提款機，使之誤認為有權提領之人操作，而交付現金，以
    此不正方法，由該銀行之自動付款設備取得現金16,000元得
    逞，劉○○將前開16,000元攜回交予叢龍浩後，由叢龍浩將
    所得款項26,000元朋分予徐冠淳10,000元、鍾○○5,000 元
    。徐冠淳得款後搭載鍾○○離去，叢龍浩指示龍建驊、劉○
    ○暫時留下看守陳威豪，即先與張柏鈞、徐嘉偉、何家翰、
    劉仲威、劉哲軒、范瀚文等人離開旅館，嗣叢龍浩並分予張
    柏鈞、徐嘉偉、何家翰、劉仲威、劉哲軒、范瀚文、龍建驊
    等人各1,000元，另將其中1,000元交予陳丁寅作為挾押陳威
    豪回住處之計程車車資，叢龍浩則分得3,000 元，于漢戎因
    參與脅迫陳威豪交出密碼後，即因故先離開「戀之巢旅館」
    ，故未分得款項。
二、陳丁寅、龍建驊、劉○○於上開數人離去後，仍繼續留在91
    2號房內看顧陳威豪，旋於同日上午5時許，叢龍浩、范瀚文
    返回「戀之巢旅館」912 號房間內，陳丁寅、龍建驊、劉○
    ○、叢龍浩、范瀚文遂承前意圖為自己不法所有之犯意，斯
    因陳丁寅認上開金錢不足90,000元，遂要求陳威豪打電話向
    友人謊稱肇事逃逸需借錢賠償，並向陳威豪恫稱以其財產典
    當賠償云云，脅迫陳威豪再交出財物，陳威豪受制於前開恐
    懼下答以其尚有1部 機車及郵局存摺，陳丁寅即表示要將機
    車典當、出售郵局存摺之方式還款，惟陳威豪表示未隨身攜
    帶該機車行照及郵局存摺，陳丁寅、龍建驊、劉○○、叢龍
    浩、范瀚文遂謀議一同到陳威豪家中拿取機車行照及郵局存
    摺，行前陳丁寅為恐陳威豪脫逃，遂脅迫其交出行動電話及
    機車鑰匙，而使其行無義務之事，並於同日上午8 時30分許
    ，以前後包夾方式圍住陳威豪，將其挾出「戀之巢旅館」，
    再由陳丁寅挾押陳威豪搭乘計程車，劉○○騎機車搭載叢龍
    浩，龍建驊騎乘陳威豪所有之機車附載范瀚文，前往陳威豪
    位在桃園縣桃園市○○○街之住處，欲強取陳威豪之機車行
    照及郵局存摺，惟陳威豪翻找未果，陳丁寅憤而持拖把柄敲
    打陳威豪手臂1 下（未成傷），陳丁寅、龍建驊、劉○○、
    叢龍浩、范瀚文遂自行在屋內翻找，適因前有接到陳威豪來
    電借錢之吳靚瑜發覺陳威豪於電話中所述情節有異，已於陳
    丁寅等人帶同陳威豪返回住處時躲在附近察看並報警處理，
    警方獲報於98年9 月6 日上午9 時30分許到達陳威豪上址住
    處，當場在屋內查獲陳丁寅、龍建驊、劉○○、叢龍浩、范
    瀚文，並扣得陳丁寅所持有之陳威豪所有行動電話1 支、龍
    建驊持有之陳威豪所有之機車鑰匙1 把、范瀚文及叢龍浩前
    開分得款項各1,000 元，並循線查悉上情。
二、案經桃園縣政府警察局桃園分局報請臺灣桃園地方法院檢察
    署檢察官偵查起訴。
    理  由
壹、程序方面
一、證人即同案被告徐冠淳、陳丁寅、叢龍浩、龍建驊、范瀚文
    、張柏鈞、徐嘉偉、劉仲威、劉哲軒、于漢戎於檢察官訊問
    時之證述對其餘被告均有證據能力：
(一)、按共同被告對於其他共同被告之案件而言，為被告以外之第
    三人，本質上屬於證人，為確保對於證人之詰問權，應使共
    同被告立於證人之地位而為具結陳述，並接受被告之詰問，
    其陳述始得作為認定被告犯罪事實之判斷依據，此觀司法院
    釋字第582 號解釋意旨自明。刑事訴訟法於92年2月6日經總
    統公布增訂第287條之2規定：「法院就被告本人之案件調查
    共同被告時，該共同被告準用有關人證之規定。」並於同年
    9月1日施行。又證人、鑑定人依法應具結而未具結者，其證
    言或鑑定意見，不得作為證據，刑事訴訟法第158條之3定有
    明文。而同法第159條之1第2 項雖規定，被告以外之人於偵
    查中向檢察官所為之陳述，除顯有不可信之情況者外，得為
    證據。惟該被告以外之人（含共同被告、共犯、被害人、證
    人等），於偵查中向檢察官所為之陳述，性質上仍屬傳聞證
    據（即審判外之陳述），然因檢察官依法有訊問被告、證人
    及鑑定人之權，證人、鑑定人且須「具結」，而檢察官向被
    告以外之人所取得之陳述，原則上均能遵守法律規定，不致
    違法取供，其可信性極高，為兼顧理論與實務，因而規定除
    顯有不可信之情況者外，得為證據（參考刑事訴訟法第 159
    條之1 立法理由）。但被告以外之人於偵查中向檢察官所為
    之陳述，仍應依法具結，始有證據能力，最高法院94年度臺
    上字第1644號判決採同一見解。
(二)、證人即同案被告證人徐冠淳、陳丁寅、叢龍浩、龍建驊、范
    瀚文、張柏鈞、徐嘉偉、劉仲威、劉哲軒、于漢戎在臺灣桃
    園地方法院檢察署，經檢察官告知具結義務及偽證罪之處罰
    ，並均依法具結而為陳述，此有卷附上開偵訊筆錄及證人結
    文在卷可參（見臺灣桃園地方法院檢察署98年度少連偵字第
    140號卷一第116-127，同卷二第47-68、77-81、188-191、1
    93、209-226、234-238頁，98年度少連偵字第155號卷第200
    -209頁，98年度少連偵字第148號卷第92-94、97、122-126、
    172-176頁），雖被告龍建驊、范瀚文之辯護人否認證人陳丁
    寅、叢龍浩、徐冠淳於檢察官訊問時證述之證據能力；被告
    張柏鈞、徐嘉偉、劉仲威、劉哲軒之辯護人否認證人陳丁寅
    、叢龍浩、范瀚文、龍建驊、徐冠淳、于漢戎於檢察官訊問
    時證述之證據能力，惟被告龍建驊、范瀚文、張柏鈞、徐嘉
    偉、劉仲威、劉哲軒及其等辯護人並未就前開證人之陳述是
    否顯有不可信之狀況詳加釋明，參以上揭法條規定，本院亦
    得以證人冠淳、陳丁寅、叢龍浩、龍建驊、范瀚文、張柏鈞
    、徐嘉偉、劉仲威、劉哲軒、于漢戎於檢察官訊問時之證述
    採為本件證據。至證人即同案被告劉仲威於本院準備程序時
    雖辯稱：伊於檢察官訊問時證述與被告何家翰、范瀚文也有
    進去陳威豪所在之房間裡看，當時和伊一起去的人都有進去
    該房間，綽號小麥之男子和陳威豪說要拿錢來解決等情，是
    因伊當時很緊張，伊以為察官都覺得他們有進去，伊想趕快
    走，所以才這樣回答，根本沒有這段過程，是伊自己虛構出
    來的，伊係偽證云云（見本院98年度訴字第1148號卷一第88
    頁背面、第99頁），然查，被告劉仲威亦自承當時未受檢察
    官之威脅，且其於檢察官訊問時係證述：伊看到叢龍浩還有
    幾個沒見過的人在斜對面房間，伊有看到該斜對面房間裡有
    1個不認識的人出來，手裡拿1袋衛生紙的垃圾到伊房間，龍
    建驊、劉○○就過去該房間，後來有1 個不認識胖胖的人、
    叢龍浩也過去該房間，他們進去2、3分鐘後，張柏鈞、劉哲
    軒先進去該房間，後來是徐嘉偉1 個人進去，伊、何家翰、
    范瀚文也好奇進去看，伊在該房間看到綽號「冠仔」的人說
    他弟弟被欺負，綽號小麥之男子就跟陳威豪說要拿錢出來解
    決，當時與伊一起去的所有人都有進去該房間等語（見臺灣
    桃園地方法院檢察署98年度少連偵字第140 號卷二第53、54
    頁），衡其所述情節，並非僅單純敘述全部之人皆有進入被
    害人陳威豪所在之房間，而係對進入該房間之人、順序、情
    景皆證述詳實，顯難認係虛構之詞，而本案係實際對其論罪
    科刑而影響直接且深遠之案件，實無反刻意為不利於己之不
    實陳述之理由，足見其於本院準備程序時陳稱前開所述係偽
    證之詞，始屬卸責之詞，不足採信。
二、證人陳威豪、鍾○○於檢察官訊問時之證述，均有證據能力
    ：
(一)、按被告以外之人於偵查中向檢察官所為之陳述，除顯有不可
    信之情況者外，得為證據，刑事訴訟法第159條之1第2 項定
    有明文。此乃因檢察官訊問證人、鑑定人等被告以外之人時
    ，均能遵守法律規定而不致違法取供，並令具結，可信性極
    高，為兼顧理論與實務而設。故被告、辯護人如主張證人於
    偵查中所為證言顯有不可信之情形者，本乎當事人主導證據
    調查原則，自應負舉證責任，否則，被告以外之人向檢察官
    所為之陳述，毋庸另為證明，即得作為認定被告犯罪之證據
    。
(二)、查證人陳威豪、鍾○○在臺灣桃園地方法院檢察署，經檢察
    官告知具結義務及偽證罪之處罰，並均依法具結而為陳述，
    此有卷附上開偵訊筆錄及證人結文在卷可參（見臺灣桃園地
    方法院檢察署98年度少連偵字第148號卷第95-97，98年度少
    連偵字第140號卷二第65-68、172-177、185-192、257- 261
    、264 頁），雖被告龍建驊、范瀚文、張柏鈞、徐嘉偉、劉
    仲威、劉哲軒之辯護人均否認證人陳威豪、鍾○○於檢察官
    訊問時證述之證據能力，惟被告龍建驊、范瀚文、張柏鈞、
    徐嘉偉、劉仲威、劉哲軒及其等辯護人並未就前開證人之陳
    述是否顯有不可信之狀況詳加釋明，參以上揭法條規定，本
    院亦得以證人陳威豪、鍾○○於檢察官訊問時之證述採為本
    件證據。
三、按刑事訴訟法第159條第1項規定：「被告以外之人於審判外
    之言詞或書面陳述，除法律有規定者外，不得作為證據」；
    其立法本旨係以證人於審判外之言詞或書面陳述，屬於傳聞
    證據，此項證據，當事人無從直接對於原供述者加以詰問，
    以擔保其真實性，法院亦無從直接接觸證人而審酌其證言之
    憑信性，違背直接審理及言詞審理之原則，除具有必要性及
    信用性情況之除外者外，原則上不認其有容許性，自不具證
    據能力；至所謂具有必要性及信用性情況者，例如刑事訴訟
    法第159條之1、之2、之3、之4、之5情形，仍例外認其有證
    據能力。倘法院已經依據當事人聲請傳喚證人到庭接受檢辯
    雙方之交互詰問，則法院既已透過直接、言詞審理方式檢驗
    過該證人之前之證詞，當事人之反對詰問權亦已受到保障得
    以完全行使之情況下，該等審判外證據除有其他法定事由（
    例如：非基於國家公權力正當行使所取得或私人非法取得等
    ，而有害公共利益，即以一般證據排除法則為判斷），應認
    該審判外供述已得透過審判程式之詰問檢驗，而取得作為證
    據之資格，亦即其審判外供述與審判中供述相符部分，顯然
    已經構成具備可信之特別情狀，自有證據資格（實務上之作
    用常為引用該等陳述與審判中陳述相符，強化該證人供述之
    可信度），其不符部分，作為檢視審判中所為供述可信與否
    之彈劾證據，當無不許之理。甚者，其不符部分倘係於司法
    警察、檢察事務官調查中之供述，作為認定被告犯罪與否之
    證據，亦僅需依照刑事訴訟法第159條之2規定，斟酌其審判
    外供述作成外部環境、製作過程、內容、功能等情況認為之
    前供述較為可信，即可取得證據資格，而作為認定事實之證
    據資格（參照最高法院94年度臺上字第2507號、95年臺上字
    第2515號判決意旨參照）。
(一)、證人即同案被告徐冠淳、陳丁寅、叢龍浩、龍建驊、范瀚文
    、劉仲威、于漢戎於警詢時之陳述（見臺灣桃園地方法院檢
    察署98年度少連偵字第148號卷第8-14、19-27、30-40 、41
    -48、49-54，98年度少連偵字第140號卷二第1-5、30-34、6
    9-72、138-141、142-150頁），固均屬傳聞證據，惟證人徐
    冠淳、陳丁寅、叢龍浩、龍建驊、范瀚文、劉仲威、于漢戎
    均經本院於審判期日傳喚到庭，與其餘被告行交互詰問程序
    ，直接言詞審理檢視其證詞，故其等於警詢之供述，對於其
    餘被告當然已取得作為證據之資格，相符部分，自有證據能
    力；另不符部分，本院斟酌：其等於前開警詢筆錄製作之過
    程，係由警員先詢問其年籍資料後，復為權利事項之告知，
    進而詢問到派出所製作警詢筆錄之原因再制作警詢筆錄，亦
    查無筆錄有何違法或不當取得之情形，是其等警詢證述內容
    之形成，顯係出於自由意志而為證述，且查無其他證據足使
    本院認證人徐冠淳、陳丁寅、叢龍浩、龍建驊、范瀚文、劉
    仲威、于漢戎於警詢中之證言，有何違法取供情事之虞，依
    前開條文之意旨，證人徐冠淳、陳丁寅、叢龍浩、龍建驊、
    范瀚文、劉仲威、于漢戎於警詢中之證言，核其性質雖屬傳
    聞證據，但就警詢筆錄製作之過程加以觀察其信用性，且為
    證明犯罪事實存否所「必要」，認其等證言例外具有證據能
    力；至其先前陳述與審判中之證述不符，亦仍容許以之作為
    彈劾其於法院審理時所為陳述之憑信性，用以爭執其先後不
    一致陳述之證明力。是被告叢龍浩之辯護人辯稱：證人陳丁
    寅、范瀚文、龍建驊、劉仲威、徐冠淳、于漢戎於警詢時之
    陳述，為審判外之陳述，無證據能力；被告龍建驊、范瀚文
    之辯護人辯稱：證人陳丁寅、叢龍浩、徐冠淳於警詢時陳述
    ，為審判外之陳述，無證據能力；被告張柏鈞、徐嘉偉、劉
    仲威、劉哲軒之辯護人辯稱：證人陳丁寅、叢龍浩、范瀚文
    、龍建驊、徐冠淳、于漢戎於警詢時之陳述，為審判外之陳
    述，無證據能力云云，均無可採。另證人同案被告張柏鈞、
    徐嘉偉、劉哲軒於警詢時之陳述（見臺灣桃園地方法院檢察
    署98年度少連偵字第140號卷二第13-29頁），除關於自己部
    分之陳述外，就有關於其餘共同被告所為之陳述，則係審判
    外之陳述而屬傳聞證據，復查無刑事訴訟法規定例外得為證
    據之情形，被告叢龍浩之辯護人主張證人張柏鈞、徐嘉偉、
    劉哲軒於警詢時之陳述對於被告叢龍浩無證據能力即有理由
    ，渠等前開警詢時之陳述，均無證據能力。
(二)、證人陳威豪、鍾○○、劉○○、何家翰於警詢時之陳述（見
    臺灣桃園地方法院檢察署98年度少連偵字第140號卷一第48-
    55、57-63、242-244，98年度少連偵字第140號卷二第36-40
    、161- 168頁），固亦均屬傳聞證據，惟證人陳威豪、鍾○
    ○、劉○○、何家翰均經本院於審判期日傳喚到庭，與被告
    10人行交互詰問程序，直接言詞審理檢視其證詞，故其等於
    警詢之供述，對於被告10人當然已取得作為證據之資格，相
    符部分，自有證據能力；至不符部分，亦仍容許以之作為彈
    劾其於法院審理時所為陳述之憑信性，用以爭執其先後不一
    致陳述之證明力。是被告叢龍浩、張柏鈞、徐嘉偉、劉仲威
    、劉哲軒之辯護人辯稱：證人陳威豪、鍾○○、劉○○、何
    家翰於警詢時之陳述為審判外之陳述，無證據能力；被告龍
    建驊、范瀚文之辯護人辯稱：證人陳威豪、鍾○○、劉○○
    於警詢時之陳述為審判外之陳述，無證據能力云云，均無足
    採。
四、又按被告以外之人於審判外向法官所為之陳述，得為證據。
    刑事訴訟法第159 條之1 第1 項定有明文。證人鍾○○、劉
    ○○於本院少年法庭之法官面前作成之陳述（見本院98年度
    訴字第1148號卷一第221-223 頁背面、卷二第20頁、第20頁
    背面，98年度少調字第1008號卷第131 頁背面），自得依刑
    事訴訟法第159條之1第1 項之規定，認有證據能力。又刑事
    訴訟法第158條之3規定：「證人、鑑定人依法應具結而未具
    結者，其證言或鑑定意見，不得作為證據。」所謂「依法應
    具結而未具結者」，係指檢察官或法官以證人身分訊問被告
    以外之人時，自應依同法第186 條有關具結之規定，命證人
    供前或供後具結，其陳述始有證據能力。若檢察官或法官非
    以證人身分訊問，其身分既非證人，即與「依法應具結」之
    要件不合，縱未命其具結，純屬檢察官或法官調查證據職權
    之適法行使，當無違法可言。此等未經具結之陳述筆錄，係
    屬被告以外之人於偵查中向檢察官所為之陳述，本質上屬於
    傳聞證據，應於判決內明符合傳聞證據例外之理由；若係
    在另案法官面前作成之陳述筆錄，本質上亦屬傳聞證據，自
    得依本法第159條之1第1 項之規定，認有證據能力（最高法
    院99年度臺上字第6669號判決意旨參照）。查證人鍾○○、
    劉○○上開於本院少年法庭之法官面前作成之陳述，因法官
    係以被告身分訊問，其等身分既非證人，即與「依法應具結
    」之要件不合，則其等係在另案法官面前作成之陳述，自得
    依本法第159條之1第1 項之規定，認有證據能力，一併敘明
    。
五、另本件認定事實所引用之卷內其餘卷證資料，並無證據證明
    係公務員違背法定程序所取得，被告於審判程序中復未於言
    詞辯論終結前表示異議，且卷內之文書證據，亦無刑事訴訟
    法第159 條之4 之顯有不可信之情況與不得作為證據之情形
    ，則依刑事訴訟法第159 條之5 之規定，本件認定事實所引
    用之所有文書證據，均有證據能力，合先敘明。
貳、實體方面
一、訊據被告徐冠淳、陳丁寅、叢龍浩、龍建驊、范瀚文、張柏
    鈞、徐嘉偉、劉仲威、劉哲軒、于漢戎均矢口否認有何結夥
    三人以上強盜之犯行，並各以下列情詞置辯：
(一)、被告徐冠淳辯稱：伊與陳丁寅及鍾○○原要對陳威豪仙人跳
    ，但陳丁寅找叢龍浩、張柏鈞參與，叢龍浩、張柏鈞脅迫伊
    要幫忙渠等做事，並將伊自907號房換到911號房，伊無法反
    抗，陳威豪一直在912 號房內，所以伊不知道陳丁寅對陳威
    豪講話的內容，經過一段時間，叢龍浩才問伊要不要過去看
    陳威豪之情況，伊就配合叢龍浩過去看，看到張柏鈞拿遙控
    器打陳威豪逼問其密碼，伊對陳丁寅說沒必要動手打人，陳
    丁寅說不關伊事情，他們會處理，伊就離開912號房間回到9
    11號房，然後叢龍浩、張柏鈞就進來給伊10,000元，另拿5,
    000 元給鍾○○，張柏鈞還說這樣不是很好嗎，大家都有錢
    賺，此時伊朋友剛好打電話說在醫院，伊就藉機帶鍾○○離
    開，伊也沒回旅館，後來有人到陳威豪住處部分伊不知道云
    云。
(二)、被告陳丁寅辯稱：伊承認有恐嚇取財，但沒有強盜，伊叫叢
    龍浩等人過來是與徐冠淳商量好的，伊沒有強迫徐冠淳配合
    ，伊帶龍建驊、劉○○去912 號房與陳威豪談判，徐冠淳半
    途衝進來加入談判，雙方談妥以90,000元和解；張柏鈞對陳
    威豪說他是通緝犯，背包裡面有槍枝，要陳威豪將身上物品
    交出，陳威豪就把包包裡的物品倒在床上，由伊及叢龍浩去
    翻，叢龍浩拿提款卡叫劉○○去領錢，劉○○回報密碼錯誤
    ，現場一時混亂，有人打陳威豪，但伊忘記何人打的，領完
    第一張提款卡後，又發現另外一張提款卡，陳威豪主動講出
    正確密碼，再由劉○○去領錢，領錢回來後留下1、2個人看
    住陳威豪，其他人都到另外一個房間分錢，徐冠淳分到10,0
    00元 、鍾○○分到5,000元、叢龍浩分到3,000 元，叢龍浩
    帶來的朋友各分到1,000 元，現場只有伊、于漢戎、劉○○
    沒有分到錢，徐冠淳要伊留下來向陳威豪收剩下的錢，然後
    就帶鍾○○離開，叢龍浩和他的朋友也離開，伊和另1、2個
    人留下來，叢龍浩回來後，伊與叢龍浩商量如何拿到剩下的
    錢，伊問陳威豪有無帶行照，陳威豪說放在家裡，伊、叢龍
    浩、范瀚文、龍建驊及劉○○就帶陳威豪回家去拿行照典當
    ，但伊沒有綑綁或夾持陳威豪，伊一開始沒有毆打陳威豪，
    是因為找不到行照，伊用掃把打其手臂1 下云云。
(三)、被告叢龍浩辯稱：陳丁寅要伊找人去幫忙，伊找龍建驊、范
    瀚文、劉○○、張柏鈞、劉仲威、徐嘉偉，到旅館後先開 1
    間房，所有人都待在該房間，鍾○○拿衛生紙出來後，陳丁
    寅才帶著龍建驊、劉○○衝進去，約5 、10分鐘伊進去見陳
    丁寅和陳威豪在談和解，陳丁寅問陳威豪要如何給付錢時，
    發現陳威豪的包包放在旁邊，就要陳威豪將包包裡面的東西
    倒在床上，伊看到銀行存簿及提款卡，存摺裡有錢，就叫劉
    ○○去領錢，後來發現密碼錯誤，有人就打陳威豪，但現場
    混亂伊不知道是何人打的，後來問出密碼，伊就叫劉○○去
    領錢，徐冠淳也有進來房間，並恐嚇陳威豪要講出密碼，劉
    ○○領到錢後，伊與其他人就去另外一間房間分錢，分完後
    伊與陳丁寅回到912 號房，陳丁寅向陳威豪說會把帳戶拿去
    賣換現金，把行照拿去當舖借錢，陳威豪都說好，之後伊與
    張柏鈞先回內壢，再與范瀚文一起回「戀之巢旅館」，陳丁
    寅、龍建驊、劉○○還在旅館內，陳丁寅說他有認識的當舖
    ，但是早上才開門，於是就問陳威豪行照放在哪，陳威豪說
    放在家裡，伊就去陳威豪家裡，陳威豪找不到行照，陳丁寅
    有拿拖把打他云云。
(四)、被告龍建驊辯稱：陳丁寅要伊、劉○○進去912 號房，陳丁
    寅和陳威豪談和解，伊及劉○○則站在旁邊看，過一下子，
    徐冠淳、叢龍浩、張柏鈞、徐嘉偉、劉哲軒也陸續進來，劉
    ○○拿提款卡去領錢，第一、二次沒有領到，第三次陳威豪
    才講出真正密碼，伊看到陳丁寅和陳威豪有拉扯，其他人伊
    沒注意，領到錢後，叢龍浩與陳丁寅有出去一下，至陳丁寅
    再回來912號房這段時間伊與劉○○都待在912房看守陳威豪
    ，為拿餘款，伊、劉○○、范瀚文、叢龍浩、陳丁寅就去陳
    威豪家裡，陳丁寅叫伊拿鑰匙騎乘陳威豪的機車，陳威豪找
    行照時，伊就在屋內隨處看看，過一下子警察就來了云云。
(五)、被告范瀚文辯稱：伊是被叢龍浩叫去的，一開始在另一個房
    間等，陳丁寅接起電話後，就帶龍建驊、劉○○出去，沒多
    久，龍建驊帶鍾○○進來後就回去912 號房，叢龍浩也有過
    去，伊則一直在房間內看電視，中途曾去便利商店買東西，
    伊進入912 號房時，他們已經問好密碼，而劉○○則不在該
    房間內，伊準備回去原來的房間，剛好見到劉○○拿提款卡
    及現金回來，之後伊一直在原來的號房間等，該房間內有伊
    、劉仲威、何家翰、鍾○○等人，叢龍浩拿錢給徐冠淳、鍾
    ○○，伊有拿到1,000 元，但後來伊與叢龍浩一起回旅館進
    入912 號房內，把飲料分給大家，當時房間內有陳丁寅、劉
    ○○、龍建驊及陳威豪，陳丁寅一直問陳威豪剩下的錢要如
    何處理，陳威豪說要打電話和朋友借，叢龍浩就再開一個房
    間休息，陳丁寅、劉○○也過去，伊就在912 房間看守陳威
    豪，沒多久龍建驊過來一起看守陳威豪，之後陳丁寅、叢龍
    浩、劉○○進來問陳威豪有沒有帶行照在身上，陳威豪說在
    家裡，渠等才去其家中云云。
(六)、被告張柏鈞辯稱：叢龍浩說要出去走走，伊當時與何家翰、
    徐嘉偉、劉仲威、劉哲軒一起在打電腦，所以伊叫他們一起
    去找叢龍浩，逛到桃園時叢龍浩說要上去旅館一下，問伊要
    不要一起上去，不然要等很久，並拿500 元給何家翰開一間
    房間，叫渠等在裡面等，伊就在房間裡面看電視，叢龍浩沒
    有一直待在房間，進進出出，伊有出去到隔壁房間問叢龍浩
    是否可以離開，叢龍浩一直要伊等，等了約半小時至1 小時
    ，伊才離開，伊沒有分到1,000元云云。
(七)、被告徐嘉偉辯稱：伊與張柏鈞、劉仲威、劉哲軒、何家翰在
    網咖打電腦，玩到一半，張柏鈞說要去載人，因為渠等都是
    坐張柏鈞的車，另外何家翰自己開車，何家翰也不想玩了，
    所以都跟著張柏鈞走，伊不知道張柏鈞為什麼要去旅館，伊
    在旅館內就是看電視、睡覺，過了很久之後，渠等就在討論
    為何還不走，張柏鈞有去問叢龍浩何時可以走，過沒有多久
    ，渠等就走了，伊沒有分到1,000 元云云。
(八)、被告劉仲威辯稱：伊與何家翰、徐嘉偉、劉仲威、劉哲軒在
    網咖，張柏鈞說要去載朋友，因伊給何家翰載，其他人給張
    柏鈞載，大家覺得無聊就跟張柏鈞一起去，開車到桃園後，
    張柏鈞上去旅館，伊也跟著上去，伊問何家翰要做什麼，何
    家翰說他也不清楚，何人給何家翰500 元開房間伊不記得，
    伊就一直待該房間內，叢龍浩說他在隔壁房間，所以伊有去
    隔壁房間問叢龍浩何時要走，叢龍浩說再等一下，伊也沒多
    問，范瀚文中途有出去買飲料，等了約1、2小時就離開了，
    伊沒有分到金錢云云。
(九)、被告劉哲軒辯稱：伊與何家翰、張柏鈞、徐嘉偉、劉仲威在
    網咖，張柏鈞接到電話後要出去，伊及徐嘉偉給張柏鈞載，
    所以就一起去找叢龍浩，到旅館之後，伊問張柏鈞來這裡要
    幹嘛，張柏鈞說他不清楚，上去一下就好，之後就有人拿錢
    給何家翰開房間，大家就在裡面等，有很多伊不認識的人進
    進出出，大家就在房間裡看棒球，然後有人去問叢龍浩是否
    可以走，叢龍浩說時間差不多了，渠等就離開，伊沒有分到
    金錢云云。
(十)、被告于漢戎辯稱：徐冠淳叫伊去旅館，到旅館後徐冠淳向伊
    說要仙人跳，伊不清楚是否開始進行，也沒問徐冠淳要如何
    進行仙人跳，更不知道陳威豪的房間在哪，故未曾進入該房
    間，伊在旅館待了約1 小時，陳丁寅說伊可以離開，伊就離
    開云云。
二、經查：
(一)、關於被告徐冠淳、陳丁寅、于漢戎及共犯鍾○○、劉○○於
    98年9 月6 日凌晨前往「戀之巢旅館」，預謀對被害人陳威
    豪為仙人跳之事實部分：
  1.證人鍾○○於警詢時證述：除本案外，伊與徐冠淳、陳丁寅
    及另外2 名不認識之男子自98年8月起共犯3次相類案件，都
    是由徐冠淳在UT男同志聊天網站尋找目標、約被害人出來，
    伊負責與被害人發生性關係，再由徐冠淳、陳丁寅及其他人
    恐嚇被害人交付財物，一開始是徐冠淳恐嚇伊要配合作仙人
    跳，後來陳丁寅才出現；本案也是徐冠淳於98年9月6日凌晨
    2 時許，要伊打陳威豪之行動電話門號0000000XXX號約其在
    桃園市○○路與民生路口之加油站見面，伊、徐冠淳騎乘車
    牌號碼115-CQH 號重型機車前往與陳丁寅會合後，再前往「
    戀之巢旅館」，先開912號房旁邊之908號房，之後徐冠淳要
    伊下樓把陳威豪帶過來，伊先上去旅館開事先預定之912 號
    房，陳威豪在樓下等，陳丁寅則在旁邊觀看陳威豪長什麼樣
    子，伊開好912 號房後就帶陳威豪進入該房間為性行為，完
    事後伊到浴室打電話給徐冠淳，陳丁寅就帶3 名男子進來與
    陳威豪談判，陳丁寅叫伊先離開，伊就前往徐冠淳先開好的
    913 號房休息，該房間內有叢龍浩、張柏鈞、何家翰、劉哲
    軒、范瀚文及劉仲威，然後何家翰留下來陪伊，其他人便前
    往912 號房內脅迫陳威豪交付財物，伊聽到張柏鈞恐嚇、毆
    打陳威豪，約1 個小時後，張柏鈞進來913 號房時還說：哭
    爸！打被害人打的手很痛等語，隨即拿5,000 元給伊，並恐
    嚇伊以後要配合做這一類事情，又拿11,000元給徐冠淳，徐
    冠淳出房後回來就叫伊下樓，騎機車載伊回家等語（見桃園
    地方法院檢察署98年度少連偵字第140 號卷二第162-168頁）
    。
  2.證人鍾○○於檢察官訊問時證稱：當日徐冠淳騎機車載伊，
    陳丁寅及另一不認識的人各騎1 輛機車去「戀之巢旅館」要
    做仙人跳，徐冠淳負責上網尋找目標，伊負責打電話與被害
    人聯絡；本案是徐冠淳打電話要到中壢後火車站接伊，同日
    凌晨0 時30分許，伊與徐冠淳、陳丁寅及一個不認識的人去
    「戀之巢旅館」，該人說他綽號為「戎戎」，渠等到旅館後
    開2 個房間，徐冠淳要伊問陳威豪是否到達，陳威豪說已在
    加油站，伊就下樓去加油站接陳威豪到912 號房，當時陳丁
    寅與伊一起下樓去找「戎戎」，伊要帶陳威豪進去912 號房
    時，陳丁寅和「戎戎」還在椅子上聊天；伊與陳威豪發生性
    關係後，在浴室打電話給徐冠淳，陳丁寅及3 名男子衝進來
    ，伊就到對面張柏鈞等人另外開的913號房，原來在913號房
    的人就陸續到912號房，剩下何家翰在913號房間內看顧伊，
    怕伊跑掉，但何家翰也是走來走去，不過一定會有一個人在
    913 號房間內看顧伊；綽號「戎戎」男子把在912 號房間內
    使用過的衛生紙、保險套整個垃圾袋提過來丟在913 號房間
    地上後又回去912 號房間，而且來來去有10幾趟；伊聽到有
    人被打的聲音，後來張柏鈞回到913 號房間還說他打人打到
    手痛，張柏鈞那群人都是陳丁寅叫來，因為他們那群除了張
    柏鈞、叢龍浩沒有講以外，其他都有講是「小麥」（即陳丁
    寅）叫他們來的，之後張柏鈞還要伊繼續當餌跟他及叢龍浩
    一起做仙人跳，然後張柏鈞與叢龍浩回去912號房，其他3、
    4人包括徐冠淳陸續進來913號房，並說他們搞定了，張柏鈞
    拿5,000 元給伊，拿11,000元給徐冠淳，張柏鈞向其他人說
    等拿到剩下的錢再分；徐冠淳沒有第一時間衝進912 號房，
    後來也是在912號、913號房間來來去去，徐冠淳載伊離開旅
    館時有說他被叢龍浩及張柏鈞恐嚇，叢龍浩及張柏鈞要自己
    當老闆，但在現場伊沒有看見徐冠淳與叢龍浩等人發生糾紛
    ；總共有12個人，伊與徐冠淳、叢龍浩、何家翰、范翰文及
    另外2名男子等7、8個人一走出913號房要離開旅館；綽號「
    戎戎」男子就是指認表上之于漢戎沒錯，伊有看到于漢戎進
    入912號房間，但沒有再看到他進入913號房，所以伊不確定
    于漢戎有沒有先離開，但伊在浴室時有聽到于漢戎幫陳丁寅
    向陳威豪要錢等語（見臺灣桃園地方法院檢察署98年度少連
    偵字第140號卷二第171-175頁）。
  3.證人鍾○○於本院審理時證述：徐冠淳以「小宇」名義在MS
    N 上與陳威豪聯絡，並要伊當誘餌與其發生關係，伊與陳威
    豪發生關係後打電話給徐冠淳，就有人進來並敲廁所的門把
    伊帶進另外一間房間，伊打開廁所門時，看到陳丁寅帶著3
    個人；徐冠淳及陳丁寅都有進入陳威豪的房間，至於其他人
    有沒有進去伊現在忘記了，而伊進去另外一個房間內，除了
    徐嘉偉、于漢戎外，其他在場之被告伊都有看到，該房間內
    有人問伊是誰，伊回稱伊是徐冠淳找來及與陳威豪發生性關
    係，後來其他人就沒有跟伊講話，房間裡的人進進出出，伊
    聽到陳威豪那間房間有吵雜聲，還蠻大聲的，有罵人的聲音
    ，且伊有聽到慘叫聲，所以伊認為是陳威豪被打；伊現在記
    不起來是否于漢戎將保險套帶到房間，也不記得當時于漢戎
    有無繼續留在912 號房內；伊看到他們拿了26,000元在分錢
    ，伊拿到5,000 元，徐冠淳拿了10,000元，剩下的錢伊不清
    楚，伊與徐冠淳拿到錢後，徐冠淳說他有事要先離開，並載
    伊回去；當時912號、913號房門都是打開的，所以伊在 913
    房內有看到于漢戎、范翰文、劉哲軒、徐嘉偉、龍建驊進去
    912 號房跟陳威豪講話等語（見本院98年度訴字第1148號卷
    一第335頁背面-347頁背面）。
  4.證人鍾○○於本院少年法庭調查中供承：伊於本案發生前 1
    個月認識徐冠淳，徐冠淳問伊要不要做仙人跳，伊表示拒絕
    後陳丁寅就威脅伊配合；本件是徐冠淳帶頭，成員共有12人
    ，徐冠淳先以「小宇」名義與陳威豪在網路上聊天相約為性
    行為，徐冠淳打電話給伊說要來載伊，之後要伊打電話給陳
    威豪約於凌晨12點在桃園火車站見面，伊就打電話跟陳威豪
    約見面，後來徐冠淳又叫伊打電話給陳威豪改約於12點半在
    加油站見面，伊就與徐冠淳、陳丁寅及另一名不認識的人先
    前往加油站對面之旅館開2 間房間，伊下樓後徐冠淳就打電
    話告訴伊要伊要進去哪個房間，伊就打電話給陳威豪叫他直
    接到旅館樓下，伊再與陳威豪一起進房，徐冠淳叫伊不要鎖
    房門，伊與陳威豪性交完後就佯裝要洗澡進入浴室打電話給
    徐冠淳，陳丁寅及另外3 個人就進來，徐冠淳這時還沒有進
    來，伊從浴室出來後就到另外一個房間，看到很多不認識的
    人，伊接著看到徐冠淳進去陳威豪所在的房間，伊不清楚陳
    威豪房間內所發生的事情，但伊有聽到陳威豪被打及喊叫的
    聲音，事後伊分得5,000 元，徐冠淳分得10,000元，其他人
    伊不清楚，叢龍浩、張柏鈞拿錢給伊及徐冠淳後，就告訴伊
    與徐冠淳可以離開，徐冠淳就先載伊回去等語（見本院98年
    度訴字第1148號卷一第221-223頁背面）。
  5.據證人鍾○○之證述情節，其係受被告徐冠淳、陳丁寅要求
    而配合與他人為性行為，再由被告徐冠淳、陳丁寅負責對被
    害人為恐嚇取財之行為，且渠3人非僅止犯下本案1件，本案
    亦係受被告徐冠淳指示由其將被害人陳威豪約至「戀之巢旅
    館」為性交行為後，再由被告陳丁寅恐嚇被害人陳威豪等情
    ，證詞大致之情互核均相符，復與證人即同案被告陳丁寅於
    檢察官訊問時證稱：伊在本案前就曾與徐冠淳以仙人跳的方
    式向被害人恐嚇索取金錢，由徐冠淳負責上網找受害人並找
    「跳跳」（即鍾○○）或其他人當餌與被害人發生性行為，
    然後伊與徐冠淳就進去向被害人問要如何處理，不處理的話
    就報警，要處理就跟他要錢；鍾○○在本案是第2、3次，伊
    參與總共有5、6次，當餌的印象中有3 個人等語（見臺灣桃
    園地方法院檢察署98年度少連偵字第140號卷二第209-210頁
    ），情節一致，而被告徐冠淳於警詢時雖否認其係仙人跳集
    團之成員，然其於檢察官訊問及本院審理時業已坦承：伊一
    開始是要對陳威豪仙人跳，伊於98年9月5日下午透過網路與
    被害人陳威豪約好發生性行為，陳丁寅就打電話問伊有無被
    害人可以仙人跳，伊說有，但伊不想參加，因陳丁寅一直打
    電話過來問，所以伊就與陳丁寅約在內壢火車站旁邊的網咖
    ，然後去「戀之巢旅館」犯本案；當天在網咖內的人有伊、
    陳丁寅、鍾○○、「戎戎」及另一名不認識的人，參與的人
    在網咖就知道要做仙人跳了，「戎戎」就是于漢戎等語（見
    臺灣桃園地方法院檢察署98年度少連偵字第140 號卷二第23
    5、236、267頁，本院98年度訴字第1148號卷一第23頁、第8
    4 頁背面），核與證人鍾○○前開證述於案發前其與徐冠淳
    、陳丁寅及一個不認識的人去「戀之巢旅館」，且該人自稱
    綽號為「戎戎」一情相符，再者，衡諸證人鍾○○、陳丁寅
    均與被告徐冠淳並無素怨，渠等於檢察官訊問、本院審理中
    均經臺灣桃園地方法院檢察署檢察官及本院告以偽證罪之處
    罰及命以具結後，渠等證述應具有相當之可信度，且渠等證
    述與被告徐冠淳共同前往「戀之巢旅館」對被害人陳威豪為
    仙人跳之犯罪行為，渠等間係屬共犯關係，需分擔彼次間之
    犯行，縱證述被告徐冠淳亦同參與本件仙人跳計畫之情，並
    不會減免己之罪責，更無需於本案外另承認渠等尚與被告徐
    冠淳涉犯其他刑事案件而陷自己於刑典處罰之必要，衡情當
    無虛偽陳述以誣陷被告徐冠淳之動機存在，是渠等證詞可以
    採信。本件對被害人陳威豪為仙人跳計畫係由被告徐冠淳、
    陳丁寅及共犯鍾○○預謀所為部分之事實，堪予認定。
  6.同案共犯劉○○於警詢時自承：伊於98年9月5 日下午9時30
    分許，在桃園縣內壢自強國中附近之「標局網咖」與陳丁寅
    碰面，伊到時只有陳丁寅，後來綽號「冠仔」之男子到網咖
    找陳丁寅，渠等一起去「戀之巢旅館」開907 號房，伊只有
    叫叢龍浩過來，范瀚文及龍建驊2 人應該是叢龍浩約的，渠
    等大概知道是要辦賺錢的事情，由陳丁寅分配工作，伊負責
    用手機假裝攝影等語（見桃園地方法院檢察署98年度少連偵
    字第140 號卷一第50、51頁），其於本院少年法庭調查、審
    理時復坦稱：陳丁寅一開始說有錢賺，還沒有到「戀之巢旅
    館」的途中，徐冠淳就叫伊與陳丁寅在便利商店等陳威豪，
    陳丁寅跟伊說上去旅館房間後假裝拿著手機要拍攝等語（見
    本院98年度少調字第1008號卷第131 頁背面、98年度訴字第
    1148號卷二第20頁、第20頁背面），其所述於98年9月5日下
    午9 時30分許，前往「標局網咖」與陳丁寅碰面，與被告陳
    丁寅、徐冠淳一同前往「戀之巢旅館」共謀對被害人陳威豪
    為仙人跳，且其曾通知被告叢龍浩前往「戀之巢旅館」參與
    渠等犯行一節，核與證人即被告徐冠淳前開證述：當天在網
    咖內的人有伊、陳丁寅、鍾○○、「戎戎」及另一名不認識
    的人，參與的人在網咖就知道要做仙人跳了，「戎戎」就是
    于漢戎等情節，亦相符合，另證人即被告叢龍浩於警詢時亦
    證述：係綽號「小麥」之陳丁寅叫伊找多點人去助勢，所以
    伊叫劉○○跟著陳丁寅先到桃園市看看情形，後來是陳丁寅
    叫劉○○通知伊帶人前往「戀之巢旅館」等語（見臺灣桃園
    地方法院檢察署98年度少連偵字第140 號卷二第4 頁），同
    案共犯劉○○及被告徐冠淳、叢龍浩前開所述時間順序、情
    節均相吻合，堪認同案共犯劉○○於前往「戀之巢旅館」前
    ，即知悉其與被告徐冠淳、陳丁寅係為對被害人陳威豪為仙
    人跳一節，亦堪認定。
  7.關於被告于漢戎亦知悉前往「戀之巢旅館」係為對被害人陳
    威豪為仙人跳之事實部分：
  (1)被告于漢戎於本院審理時固辯稱：伊綽號為「戎戎」，伊係
    與被告徐冠淳2 人一同前往「戀之巢旅館」，到旅館後被告
    徐冠淳才向其說明要仙人跳，但伊不知道是否開始進行，伊
    待了約1 個小時就離開，伊沒有參與本案云云（見本院98年
    度訴字第1148號卷一第89頁背面），然其於警詢時先辯稱：
    伊於98年9月5日下午8 時許在桃園市某公園與徐冠淳飲酒聊
    天，至98年9月6日凌晨0 時許結束，因為伊有點醉意，徐冠
    淳約伊到「戀之巢旅館」開房間休息，約過30分鐘，有人敲
    門，徐冠淳開門後，就有7、8名男子進入房間大聲問誰是「
    冠仔」，伊回說「冠仔」是開門那位，叢龍浩就要伊離開，
    伊就先離開，徐冠淳只是問伊要不要休息，並沒有提到其他
    事情，伊不知道他們要做什麼，伊於凌晨1至2時許就離開旅
    館回家云云（見桃園地方法院檢察署98年度少連偵字第 140
    號卷二第70、71頁），全然否認其與被告陳丁寅、共犯鍾○
    ○一同前往「戀之巢旅館」並知悉渠等之仙人跳計畫一節，
    嗣於檢察官訊問時即改辯稱：伊去「戀之巢旅館」，徐冠淳
    有載1 個人、伊沒有載人，但是途中有徐冠淳的朋友自己騎
    車來會合，徐冠淳載的那人叫「小麥」，伊不知道他的本名
    ，自己騎車來的那人綽號叫「跳跳」，伊也不知道他的本名
    云云，又再改稱：去「戀之巢旅館」共有5 個人，包含伊、
    徐冠淳、鍾○○、陳丁寅及劉○○，伊騎1 台車，徐冠淳與
    鍾○○1台車、陳丁寅與劉○○1台車；伊當天到「戀之巢旅
    館」後知道徐冠淳要與仙人跳，但是鍾○○與陳威豪發生性
    行為之前伊就走了，伊沒有看過被害人陳威豪云云（見臺灣
    桃園地方法院檢察署98年度少連偵字第140號卷二第78、258
    、259 頁），被告于漢戎於檢察官訊問時固改稱其與被告徐
    冠淳、陳丁寅及共犯鍾○○、劉○○等5 人一同前往「戀之
    巢旅館」，惟仍否認其於前往旅館前即已知悉被告徐冠淳、
    陳丁寅係要對被害人陳威豪為仙人跳。
  (2)然據證人鍾○○於檢察官訊問時證述：伊與徐冠淳、陳丁寅
    及一個不認識的人去「戀之巢旅館」，該人說他綽號為「戎
    戎」，渠等到旅館後開2 個房間，徐冠淳要伊問陳威豪是否
    到達，陳威豪說已在加油站，伊就下樓去加油站接陳威豪到
    912 號房，當時陳丁寅與伊一起下樓去找「戎戎」，伊要帶
    陳威豪進去912 號房時，陳丁寅和「戎戎」還在椅子上聊天
    等語（見臺灣桃園地方法院檢察署98年度少連偵字第140 號
    卷二第172 頁），明確證述被告于漢戎亦隨同其前往「戀之
    巢旅館」，且衡情如非被告于漢戎告知共犯鍾○○其綽號為
    「戎戎」，證人鍾○○即無可能於檢察官訊問時證述其與綽
    號「戎戎」之人一同前往「戀之巢旅館」，且印象深刻敘述
    見及被告陳丁寅與被告于漢戎在「戀之巢旅館」樓下聊天，
    足認被告于漢戎確有於98年9月6日凌晨與被告徐冠淳、陳丁
    寅及共犯鍾○○、劉○○一同前往「戀之巢旅館」無疑。次
    查，證人即同案被告徐冠淳於檢察官訊問時證述：伊於98年
    9月5日下午透過網路與陳威豪約好發生性行為，陳丁寅就打
    電話問伊有無被害人可以仙人跳，伊說有，但伊不想參加，
    因陳丁寅一直打電話過來問，所以伊就與陳丁寅約在內壢火
    車站旁邊的網咖，然後去「戀之巢旅館」犯本案；當天在網
    咖內的人有伊、陳丁寅、鍾○○、「戎戎」及另一名不認識
    的人，參與的人在網咖就知道要做仙人跳了，「戎戎」就是
    于漢戎等語（見臺灣桃園地方法院檢察署98年度少連偵字第
    148 號卷第123 頁），更明確證述被告于漢戎於渠等相約在
    桃園縣內壢火車站旁之網咖討論進行本案仙人跳時，已知悉
    本件犯案計畫，且衡之常情，被告于漢戎如僅僅係與被告徐
    冠淳2 人相約至「戀之巢旅館」休息，其不知前往旅館係欲
    對被害人陳威豪為仙人跳之舉，又豈會於被告徐冠淳、陳丁
    寅及共犯鍾○○、劉○○一同在網咖見面，及於同行前往「
    戀之巢旅館」途中，皆未曾詢問被告徐冠淳關於被告陳丁寅
    、共犯鍾○○、劉○○彼等其所不熟識之同行數人究為何人
    、又與其前往旅館所為何事？是證人即同案被告徐冠淳前開
    證述渠5 人在網咖就知道要做仙人跳等情，要屬事實。被告
    于漢戎辯稱：伊係至「戀之巢旅館」後，始由被告徐冠淳告
    知欲為仙人跳之犯行云云，顯係卸責之詞，不足採信。
  8.小結：綜上所述，被告徐冠淳、陳丁寅、于漢戎及共犯鍾○
    ○、劉○○於98年9月6日凌晨前往「戀之巢旅館」，即係預
    謀對被害人陳威豪為仙人跳，堪予認定。
(二)、關於被害人陳威豪於98年9月6日在「戀之巢旅館」內遭被告
    徐冠淳、陳丁寅、叢龍浩、龍建驊、范瀚文、張柏鈞、徐嘉
    偉、劉仲威、劉哲軒、于漢戎及共犯鍾○○、劉○○、何家
    翰等人共同強盜其財物部分：
  1.證人陳威豪於警詢時證稱：伊於98年9月6日凌晨1 時許，與
    暱稱「小宇」之鍾○○在「戀之巢旅館」912 號房間內發生
    性行為後，鍾○○走進去浴室說要洗澡，之後在伊家中被捕
    之陳丁寅、叢龍浩、龍建驊、劉○○、范瀚文等5 人連同另
    外幾人，忽然衝進房間內對伊說：鍾○○是未成年，伊已犯
    法，準備要拿多少錢來處理云云，伊因身上的1,000 元已支
    付旅館費用，所以伊就跟陳丁寅等人說伊沒錢，他們就直接
    翻伊包包，拿伊的小皮夾檢視，發現郵局及日盛銀行的金融
    卡，於是逼問伊提款卡密碼是多少，並恐嚇稱：不說就打你
    等語，伊一開始說錯誤的密碼，去領錢的人打電話回來說密
    碼錯誤，在場有一人就徒手揮拳毆打伊眼睛及下巴，並問伊
    密碼到底是多少，在場另有一人說他是通緝犯，包包裡有槍
    ，要伊老實說出密碼，伊很害怕就說出正確密碼，於是就有
    人拿著伊之提款卡去領錢，那人回來時伊聽到他們說錢都領
    出來，一共26,000元，領回來的錢交給其中一人，沒有在被
    抓的5 人之中，分完錢後，有幾人先行離開，陳丁寅、叢龍
    浩、龍建驊、劉○○、范瀚文等5 人嫌錢太少，問伊有沒有
    東西可以典當，伊告訴他們有1 部機車，他們就說要把機車
    典當並將郵局存摺拿去變賣；期間陳丁寅、叢龍浩、龍建驊
    、劉○○、范瀚文要伊打電話跟朋友謊稱肇事逃逸要賠錢，
    於是伊就打電話給吳靚瑜借錢，因為伊知道吳靚瑜不會相信
    伊會肇事逃逸，一定會警覺到伊發生什麼問題；後來陳丁寅
    、叢龍浩、龍建驊、劉○○、范瀚文從旅館押伊回住處要拿
    行照及存摺，由陳丁寅與伊搭計程車防止伊逃跑，另外4 人
    分乘機車跟在旁邊，到達伊住處後，伊騙渠等不知道行照及
    存摺放在哪，陳丁寅、叢龍浩、龍建驊、劉○○就要范瀚文
    看住伊，即開始亂翻，因吳靚瑜在社區大門口已發現伊有異
    狀而報警處理，警察到場將陳丁寅等5 人逮捕等語（見桃園
    地方法院檢察署98年度少連偵字第140號卷一第57-63、242-
    244頁）。
  2.證人陳威豪於檢察官訊問時證述：當天伊和自稱「小宇」之
    人見面，「小宇」提議要去「戀之巢旅館」發生性行為，性
    行為完畢，「小宇」進去浴室洗澡，陳丁寅及另外2 名在伊
    家中一同被捕之人衝進來，然後陸陸續續近來約10個人，約
    1 個小時後，其中5 人說要帶「小宇」去驗傷就不見了，在
    該1 小時內，他們就逼問伊密碼，伊給錯的密碼就被自稱鍾
    ○○堂哥之人打，他還說他是通緝犯且包包裡有槍，伊不是
    自願給付90,000元給他們，且當時在912 號房的其他人都在
    旁邊威脅，沒有人阻止伊被打；之後除伊外，一共有5 個人
    在912號房間內，該5人即到伊家被警察捉到的5人，渠5人說
    要拿伊之機車行照就將伊押回家，陳丁寅在伊家中找不到機
    車行照，還拿掃把的把柄打伊；徐冠淳在912 號房吆嚇助勢
    ，他也有問伊密碼，但他沒有打伊；而張柏鈞就是自稱為鍾
    ○○堂哥之人等語（見臺灣桃園地方法院檢察署98年度少連
    偵字第140號卷第185-188、190、191頁）。
  3.證人陳威豪於本院少年法庭調查、本院審理時證述：伊與鍾
    ○○為性行為後，鍾○○進去浴室盥洗，陳丁寅等人就衝進
    來，伊沒有穿衣服，陳丁寅叫人拿手機錄影，並向伊說鍾○
    ○是未成年，伊與鍾○○發生性行為是犯法的，看伊要報警
    還是賠錢，伊也不敢說什麼，他們就說賠錢好了，陳丁寅等
    人說要10萬元，但伊不記得是誰說的，伊身上沒那麼多錢，
    在談判過程中另一批人就進來，張柏鈞一進來就自稱是鍾○
    ○的堂哥，並說他是通緝犯、包包裡有槍，之後陳丁寅就說
    要賠90,000元，他們問伊有沒有帶提款卡，伊說沒有，他們
    就直接翻伊包包找到提款卡，所以叫伊跪下問伊密碼為何，
    第一次伊沒有說出正確的密碼，出去領錢的人打電話回報給
    叢龍浩說密碼不正確，此時張柏鈞就突然揮拳打伊之臉部，
    問伊密碼為何，伊又講了一個假密碼，領錢的人又回報說密
    碼錯誤，張柏鈞就對伊說：再不講真的就試試看等語，伊因
    為張柏鈞動手打伊而感到害怕就說出真的密碼；之後他們又
    找到郵局提款卡叫劉○○去領錢，劉○○領錢回來交給陳丁
    寅及張柏鈞分錢，其他人也有圍過去，但伊不知道他們有沒
    有拿錢，之後張柏鈞就帶鍾○○及其他3、4人離開房間；之
    後還剩下在伊家中被警察查獲之陳丁寅、龍建驊、叢龍浩、
    范瀚文、劉○○等5 人在房間，伊有聽到陳丁寅問叢龍浩分
    多少給他們，叢龍浩說他們有一起談判，還可以拉K ，所以
    分10,000元給他們，之後渠5 人要伊打電話跟朋友借錢，但
    伊沒有打通，手機被陳丁寅搶回去，伊說沒有錢，叢龍浩問
    伊有什麼方法可以想之後就突然打伊頭部，之後渠5 人要伊
    將機車典當，伊就跟他們說行照放在家裡，叢龍浩就說他很
    累要去開房間休息，其他人就輪流去休息，留下2、3個人盯
    著伊，之後渠5人就帶伊回家去拿行照，渠5人怕伊逃跑故要
    伊交出機車鑰匙，走出房間後伊曾趁機逃跑但被發現抓回，
    渠5 人就分成前後將伊圍在中間走出旅館，陳丁寅與伊搭計
    程車，另外4 人就騎機車跟著計程車到伊家中，伊因為找不
    到行照，陳丁寅就拿掃把柄打伊手臂；除了張柏鈞、叢龍浩
    有打伊，及于漢戎伊沒印象外，其他人也都有在場對伊出言
    恫嚇或要伊趕快說出密碼或與伊說話，也有人向伊丟擲東西
    ，但伊不確定是誰丟的，徐冠淳也是很大聲的要伊交出密碼
    ，並說：你不講試試看云云，當中並沒有人出來阻止或表示
    不願意參與的意思等語（見本院98年度訴字第1148號卷一第
    216、217、250頁背面-261頁背面）。
  4.據證人陳威豪於警詢、檢察官訊問及本院少年法庭調查、本
    院審理中證述關於其與鍾○○在「戀之巢旅館」912 號房內
    為性交行為後，突有被告陳丁寅帶同2 人闖進房間，被告陳
    丁寅以言詞恐嚇其賠償，嗣除被告于漢戎外，包括自稱鍾○
    ○堂哥之被告張柏鈞在內之被告等人皆曾進入該房間內共同
    脅迫其交出日盛銀行、中華郵政之提款卡密碼，期間被告張
    柏鈞更以毆打其臉部之強暴方式，逼迫其供出正確密碼，旋
    由同案共犯劉○○分2次提領該2帳戶內共26,000元，嗣由被
    告陳丁寅、龍建驊、叢龍浩、范瀚文及共犯劉○○等5 人挾
    押回桃園縣桃園市之住處翻找機車行照，因其遍尋未果，竟
    遭被告陳丁寅以掃把柄打其手臂等節，前後所述情節一致，
    顯見被害人陳威豪對於其遭強盜財物之過程記憶深刻，若非
    親身經歷且有此受害經驗，實難為如此堅定而同一之證述。
    又據證人即同案共犯鍾○○於警詢、檢察官訊問及本院少年
    法庭調查、本院審理中證述：伊與徐冠淳騎車前往與陳丁寅
    會合後，再前往「戀之巢旅館」，先開912 號房旁邊的房間
    ，伊下樓把陳威豪帶來旅館後，就先上去旅館開事先預定之
    912 號房，陳威豪在樓下等，陳丁寅則在旁邊觀看陳威豪長
    相，然後就帶陳威豪進入該房間為性行為，完事後伊到浴室
    打電話給徐冠淳，陳丁寅就帶3 名男子進來與陳威豪談判，
    陳丁寅叫伊先離開，伊就前往徐冠淳先開好的913 號房休息
    ，該房間內有叢龍浩、張柏鈞、何家翰、劉哲軒、范瀚文及
    劉仲威，然後何家翰留下來陪伊，其他人便前往912 號房內
    脅迫陳威豪交付財物，伊聽到陳威豪那間房間有吵雜聲、罵
    人聲，還蠻大聲的，約1個小時後，張柏鈞進來913號房時還
    說：哭爸！打被害人打的手很痛等語，隨即拿5,000 元給伊
    ，並恐嚇伊以後要配合做這一類事情，又拿11,000元給徐冠
    淳，徐冠淳出房後回來就叫伊下樓，騎機車載伊回家；伊看
    到他們拿26,000元在分錢，伊分到5,000元，徐冠淳分到10,
    000元，剩下的錢伊不清楚；當時912號、913 號房門都是打
    開的，所以伊在913 房內有看到于漢戎、范翰文、劉哲軒、
    徐嘉偉、龍建驊進去912 號房跟陳威豪講話等語（見臺灣桃
    園地方法院檢察署98年度少連偵字第140號卷二第162-168、
    171-175頁、本院98年度訴字第1148號卷一第221-223頁背面
    、第335頁背面- 347頁背面），核與證人陳威豪前開證述其
    遭數人強盜情節相符；再者，證人陳威豪所有之日盛銀行、
    郵局帳戶內之金錢分別於該時間內遭人提領10,000元、16,0
    00元之事實，亦有被害人陳威豪上開帳戶存摺明細在卷可稽
    （見臺灣桃園地方法院檢察署98年度少連偵字第140 號卷一
    第65頁），另被告陳丁寅、龍建驊、叢龍浩、范瀚文及共犯
    劉○○於98年9月6日上午9 時30分許，在被害人陳威豪位於
    桃園市之住處遭警逮捕，警方並扣得被告陳丁寅持有之陳威
    豪所有行動電話1支、龍建驊持有之陳威豪所有之機車1輛及
    鑰匙1把、范瀚文及叢龍浩前開分得款項各1,000元等情，為
    被告陳丁寅、龍建驊、叢龍浩、范瀚文所不否認，並有贓物
    認領保管單、扣押筆錄、扣押物品目錄表、被告陳丁寅、龍
    建驊、叢龍浩、范瀚文及共犯劉○○之逮捕通知書在卷可憑
    （見臺灣桃園地方法院檢察署98年度少連偵字第140 號卷一
    第64、72-87、96- 110頁），益可徵證人陳威豪證述其於98
    年9月6日凌晨某時，在「戀之巢旅館」912 號房內，遭人施
    以毆打、恐嚇，強迫其說出提款卡密碼、提領帳戶內之現金
    共26,000元，嗣由被告陳丁寅、龍建驊、叢龍浩、范瀚文及
    共犯劉○○等人挾押回住處尋找機車行照及存摺自由等情，
    所言非虛，此外，衡諸證人陳威豪與被告徐冠淳、陳丁寅、
    叢龍浩、龍建驊、范瀚文、張柏鈞、徐嘉偉、劉仲威、劉哲
    軒、于漢戎及共犯鍾○○、劉○○、何家翰等人，素無怨隙
    ，自無虛偽陳述以誣陷前開被告之必要，堪認證人陳威豪前
    開證述情節，具有相當之可信度，應堪採信。
  5.另證人即同案被告叢龍浩於警詢、檢察官訊問時證述：98年
    9月5日下午4時及7時許，綽號「小麥」之陳丁寅打電話說他
    晚上要處理事情，等到10點他說要去桃園，到了11、12點伊
    找了7、8位朋友，包括龍建驊、范瀚文一起去，先約在內壢
    元智大學附近，然後去桃園大廟找陳丁寅，但之後陳丁寅是
    在一家便利商店等伊，到了賓館，陳丁寅及徐冠淳先上去，
    叫渠等在樓下等，後來陳丁寅就下來帶渠等上去並要渠等自
    己先開一間907號房；一開始大家都在907號房等，當時徐冠
    淳在內一共6人在907號房等消息，陳丁寅接到鍾○○電話後
    ，叫劉○○、龍建驊與其先過去陳威豪的房間，過沒多久鍾
    ○○就進來，陸續有些人走過去看再回來，伊與范瀚文也有
    過去看，伊看到陳丁寅在跟陳威豪要錢，伊有打陳威豪的背
    部，陳丁寅及很多人都有動手，徐冠淳有出現一下兇陳威豪
    ，直到領款260,000 元，徐冠淳分到10,000元後就走了，鍾
    ○○分到5,000元，另外11,000元伊分給范瀚文1,000元，另
    分給范翰文、龍建驊、劉仲威、張柏鈞、徐嘉偉、何家翰及
    綽號「小胖」之男子，另後來給陳丁寅1,000 元當作計程車
    費，還有3,000 元在伊身上；伊在內壢分完錢後又與范瀚文
    騎車回到旅館，陳丁寅說他的錢從賣掉陳威豪的機車、帳戶
    後再拿，陳丁寅說當舖9點才會開，所以渠等就等到早上8點
    ，伊及陳丁寅問陳威豪說行照放在哪，陳威豪說放在家裡，
    陳丁寅就說要去陳威豪家拿，到家後陳威豪自己去衣櫥翻一
    下，就說他找不到，陳丁寅就拿拖把打陳威豪，伊就去攔陳
    丁寅，然後渠等就自己翻找等語（見臺灣桃園地方法院檢察
    署98年度少連偵字第140號卷一第25-29、120-122、176 頁）
    ，另同案被告范瀚文於警詢、檢察官訊問時證述：98年9月5
    日下午11時許，叢龍浩通知伊前往內壢元智生活館，伊於同
    年月6日凌晨2時許到達後，叢龍浩指示伊、劉仲威、張柏鈞
    、何家翰、徐嘉偉、龍建驊及一名綽號「小胖」之男子等 8
    人分坐2 台車，張柏鈞載叢龍浩、徐嘉偉及綽號「小胖」之
    男子，何家翰駕車載伊、龍建驊及劉仲威，一同到「戀之巢
    旅館」，叢龍浩告訴伊要處理事情，伊到現場看到情形後知
    道是要做仙人跳，之後由叢龍浩開907 號房供渠等休息，約
    半小時許，陳丁寅接了一通電話後就帶著龍建驊、劉○○過
    去912號房，之後陳丁寅又過來907號房叫渠等全部過去 912
    號房，伊與叢龍浩、徐冠淳進入房間時，當時房間內有陳丁
    寅、叢龍浩、劉○○、徐冠淳、鍾○○及陳威豪等人，陳威
    豪沒有穿褲子跪在陳丁寅前面，已經談的差不多了，陳丁寅
    要伊看著陳威豪，並叫劉○○去提款，劉○○領26,000元回
    來後就拿給陳丁寅，伊又回到907 號房，看到徐冠淳與鍾○
    ○在907號房分錢，徐冠淳分到10,000元、鍾○○分到5,000
    元，陳丁寅指示龍建驊、劉○○留下來看守陳威豪，叢龍浩
    便帶著渠等再回到元智生活館2樓分贓，每人都分到1,000元
    ，之後叢龍浩又戴伊回到「戀之巢旅館」，再去陳威豪住處
    搜刮財物等語（見臺灣桃園地方法院檢察署98年度少連偵字
    第140號卷一第42-46、128- 130頁），證人叢龍浩、范瀚文
    就渠等前往「戀之巢旅館」、對被害人陳威豪強取財物及分
    配所得等情節，證述情節均相同，衡之渠2人均係於98年9月
    6日遭警逮捕後分開訊問，且於98年10月9日分別受檢察官訊
    問，此觀桃園縣政府警察局桃園分局調查筆錄、臺灣桃園地
    方法院檢察署訊問筆錄所載時間即明（見臺灣桃園地方法院
    檢察署98年度少連偵字第140號卷一第22、39、120、128 頁
    ），當無勾串證詞之可能，且渠2 人與其餘被告素無怨隙，
    亦均為本案之共犯，縱證述其他被告亦同參與本案犯行，亦
    不會減免自己之罪責，衡情當無虛偽陳述以誣陷其餘被告之
    動機存在，渠2 人前開證述，具有相當之可信度，足資採信
    。至前開證人范瀚文所述之綽號「小胖」男子為何人？據證
    人即同案被告張柏鈞於警詢時證述：伊於98年9月6日凌晨 1
    時許要伊駕車搭載叢龍浩、徐嘉偉、劉哲軒等人至「戀之巢
    旅館」等語（見臺灣桃園地方法院檢察署98年度少連偵字第
    140 號卷二第14頁），另參同案被告劉哲軒於警詢時亦證述
    ：於98年9月5日下午9 時許，伊與張柏鈞、何家翰、徐嘉偉
    在內壢之網咖玩電腦，約同日凌晨0 時許，張柏鈞說他朋友
    有事情，張柏鈞就開車載伊、徐嘉偉及另一名朋友，何家翰
    載其他人，2 台車一同到「戀之巢旅館」等語（見臺灣桃園
    地方法院檢察署98年度少連偵字第140 號卷二第22頁），足
    認證人范瀚文前開證述綽號「小胖」之男子即係被告劉哲軒
    無誤。而參酌證人叢龍浩、范瀚文前開證述情節一致，復核
    與證人陳威豪之前開證述情節大致相符，足認被告陳丁寅、
    龍建驊、范瀚文、張柏鈞、徐嘉偉、劉仲威、劉哲軒、于漢
    戎及共犯鍾○○、劉○○、何家翰等人均曾進入「戀之巢旅
    館」912 號房內，並共同對被害人陳威豪為強暴、脅迫行為
    ，強逼其供出帳戶密碼後，提領其帳戶內存款共26,000元得
    逞，應堪認定。
  6.至前開強盜取得被害人陳威豪所有之26,000元分配部分：被
    告張柏鈞、徐嘉偉、劉仲威、劉哲軒雖均否有分得上述所得
    款項，然據證人即同案被告叢龍浩、范瀚文前開證述可知，
    被告等人取得款項26,000元後，由被告徐冠淳分得10,000元
    、同案共犯鍾○○分得5,000元、被告叢龍浩分得1,000元、
    被告范瀚文分得1,000元，另1,000元交予被告陳丁寅作為計
    程車車資，餘款8,000 元由被告叢龍浩取得3,000 元，另由
    叢龍浩分予其餘由其邀集到場之被告（即被告龍建驊、張柏
    鈞、徐嘉偉、劉仲威、劉哲軒）各1,000 元，且渠等所述由
    被告徐冠淳分得10,000元、同案共犯鍾○○分得5,000 元、
    被告龍建驊分得1,000 元一節，亦皆為被告徐冠淳、同案共
    犯鍾○○於警詢、偵查及本院審理時坦承不諱（見臺灣桃園
    地方法院檢察署98年度偵字第140 號卷二第80、163、173頁
    ，98年度少連偵字第148號卷第82頁，本院98年度訴字第114
    8號卷一第224、339 頁），足認被告叢龍浩、范瀚文前開證
    述，有高度之可信性，況證人叢龍浩、范瀚文同為本案之共
    犯，縱證述其他被告亦分得上開款項，亦不會減免自己之罪
    責，衡情當無虛偽陳述自己分得款項後，另再朋分款項予其
    餘被告之動機及必要性，是渠2 人前開證述，可以採信。被
    告張柏鈞、徐嘉偉、劉仲威、劉哲軒此部分所辯，均無足採
    。
(三)、至被告徐冠淳雖辯稱其與陳丁寅及鍾○○原要對被害人陳威
    豪為仙人跳，但其在旅館內受被告張柏鈞、叢龍浩之脅迫、
    控制其行動，其未強盜被害人陳威豪，只有恐嚇取財云云，
    惟查：
  1.證人陳威豪於檢察官訊問、本院少年法庭調查、本院審理時
    證述：徐冠淳不是一開始衝進來的人，其曾在912 號房內吆
    嚇、助勢，大聲的要伊交出密碼，並說：你不講試試看云云
    恫嚇伊，但徐冠淳沒有打伊等語（見臺灣桃園地方法院檢察
    署98年度少連偵字第140號卷第190頁、本院98年度訴字第11
    48號卷一第255頁背面、第256頁），雖可認被告徐冠淳未隨
    同被告陳丁寅於第一時間進入證人陳威豪所在之912 號房內
    施以強暴、脅迫行為，惟其於證人陳威豪遭其他被告脅迫供
    出提款卡密碼時，仍同在旁脅迫證人陳威豪交出密碼，已據
    證人陳威豪證述明確。
  2.而被告徐冠淳於98年9月10日警詢時係先辯稱：伊於98年9月
    5日下午9 時許騎車到中壢火車站找綽號「跳跳」之鍾○○
    ，再與鍾○○到桃園找綽號「小麥」之陳丁寅及真實姓名不
    詳綽號「戎戎」等2 名男子，騎車到桃園市○○○市○街，
    約於下午11時許，渠4 人一起到「戀之巢旅館」單純進去休
    息，而鍾○○已與男網友約好在其他房間休息，陳丁寅進房
    後沒多久就離開，約20分鐘，陳丁寅就帶來7、8名男子到其
    房間，綽號「戎戎」之男子便先行離去，陳丁寅及其所帶來
    之7、8名男子向伊表示要配合找人出來與未成年人發生性關
    係，然後伊就被押到對面房間，並說之後發生何事伊不要管
    ，伊有聽到陳丁寅帶來的人在聊要對鍾○○約來的男網友拍
    裸照脅迫對方賠償，伊要離開旅館前，有去陳威豪的那間房
    間，假裝助勢恐嚇陳威豪；因為他們說伊找鍾○○出來，功
    勞最大，所以分10,000元給伊云云（見臺灣桃園地方法院檢
    察署98年度少連偵字第140號卷二第86-89頁），否認其係與
    鍾○○、陳丁寅及綽號「戎戎」之人前往「戀之巢旅館」預
    謀對被害人陳威豪為仙人跳，惟其不否認曾到證人陳威豪之
    房間內恐嚇證人陳威豪，且事後分得10,000元等情，然苟其
    非預謀為本件仙人跳之人，則被害人陳威豪即非其所釣獲，
    何以其可分得大部分所得款項，顯與常情不符，其所辯與鍾
    ○○、陳丁寅及綽號「戎戎」之男子一同前往「戀之巢旅館
    」單純係休息云云，顯係卸責之詞，不足採信。其於檢察官
    訊問時則改稱：伊一開始是要對陳威豪仙人跳，伊係於98年
    9月5日下午透過網路與陳威豪約好發生性行為，陳丁寅就打
    電話問伊有無被害人可以仙人跳，伊說有，但伊不想參加，
    因陳丁寅一直打電話過來問，所以伊就與陳丁寅約在內壢火
    車站旁邊的網咖，然後去「戀之巢旅館」犯本案；當天在網
    咖內的人有伊、陳丁寅、鍾○○、「戎戎」及另一名不認識
    的人，在網咖就知道要做仙人跳了，「戎戎」就是于漢戎；
    最晚在鍾○○與陳威豪發生關係時，陳丁寅就向張柏鈞等人
    講要做仙人跳，當時除了鍾○○在與陳威豪為性行為外，所
    有人包括與伊一起到旅館之陳丁寅、于漢戎及其他陳丁寅找
    來的人都在場，陳丁寅有告訴他們要做仙人跳，大家都進進
    出出陳威豪的房間，有誰沒去過伊無法確定，因為伊是最後
    要離開現場才進去，伊進去時看見陳威豪被張柏鈞打，其他
    人在旁邊助勢，陳威豪是被打才交出提款卡的等語（見桃園
    地方法院檢察署98年度少連偵字第140號卷二第235、 236頁
    ），被告徐冠淳業已坦認其與陳丁寅、鍾○○、「戎戎」及
    另一名不認識的人係計劃對證人陳威豪為仙人跳，其在「戀
    之巢旅館」912 號房間內曾見被告張柏鈞對證人陳威豪施以
    強暴行為，然其未辯稱係受被告張柏鈞、叢龍浩控制行動。
    嗣於本院審理時始辯稱：伊與陳丁寅、鍾○○要做仙人跳這
    件事，渠等到旅館後，陳丁寅又找別人進來，並將伊押在90
    7 號房，張柏鈞、叢龍浩脅迫伊要幫他們做事情，陳威豪一
    直在912 號房內，所以伊不知道陳丁寅對陳威豪講了什麼話
    ，經過一段時間，叢龍浩才問伊要不要過去看陳威豪情況，
    伊配合叢龍浩過去看，看到張柏鈞拿遙控器打陳威豪逼問密
    碼，伊對陳丁寅說沒必要動手打人，陳丁寅說不關伊事，他
    們會處理，伊就離開該房間回到911 號房，然後叢龍浩、張
    柏鈞就進來拿10,000元給伊，另拿5,000 元給鍾○○，張柏
    鈞還對伊說這樣不是很好嗎，大家都有錢賺，剛好伊朋友打
    電話說在醫院，伊就藉口帶鍾○○離開，伊也沒回旅館，後
    來到陳威豪住處的事情伊不知道云云（見本院98年度訴字第
    1148號卷一第84頁背面），抗辯其係受被告張柏鈞、叢龍浩
    之脅迫，然查，若被告徐冠淳係受脅迫始參與本案，對於此
    等有利於己之事實，被告徐冠淳在警詢、檢察官訊問時即會
    供述此段有利於己之情，然被告徐冠淳卻未曾敘及，已不符
    常情；況觀諸其見被告張柏鈞持遙控器毆打被害人陳威豪時
    ，敢於質問被告陳丁寅何以毆打被害人陳威豪，顯無其所稱
    受他人脅迫之情狀；復審酌證人鍾○○於檢察訊問時證述：
    張柏鈞及叢龍浩曾要求伊繼續當餌，伊拒絕，張柏鈞說不行
    不做，並說其與叢龍浩現在是老闆，渠2人就回912號房，約
    半小時後，渠2 人又回來，另外3、4人陸陸續續進來，其中
    有一人是徐冠淳，他們就說搞定了，伊坐在椅子上，他們一
    群人圍著伊問他要不要繼續做，伊沒回答；徐冠淳沒有第一
    時間衝進912號房，後來也是在912號房及913 號房間來來去
    去等語（見臺灣桃園地方法院檢察署98年度少連偵字第 140
    號卷二第173、174頁），另證人即同案被告叢龍浩於本院審
    理時證述：在逼問陳威豪密碼時，徐冠淳有進來房間，也有
    恐嚇陳威豪講出密碼等語（見本院98年度訴字第1148號卷二
    第86頁），則被告徐冠淳如係遭被告張柏鈞、叢龍浩脅迫或
    限制行動自由，其所為均非本意，何以被告叢龍浩、張柏鈞
    前往912 號房對被害人陳威豪為強暴、脅迫行為時，竟未乘
    機離去，反係進出被害人陳威豪所在之912 號房，並對被害
    人陳威豪為脅迫行為？此外，被告徐冠淳既坦承分得自被害
    人陳威豪帳戶內提領之現金10,000元始離去旅館，如此結果
    確非其本意，又豈敢滯留於現場並待款項得手後自脅迫之被
    告張柏鈞、叢龍浩手中分取大部分之犯罪所得？顯與常情不
    合，衡情被告徐冠淳既能在被害人陳威豪所在房間及鍾○○
    所在房間進出，且曾出言脅迫被害人陳威豪交出密碼，要難
    認其行動自由有遭被告張柏鈞、叢龍浩等人控制而為上開行
    為，且其上開所辯反適足證明證人陳威豪證述被告徐冠淳曾
    在旁助勢，並同為在場恐嚇之人等節，確屬事實。
  3.被告徐冠淳雖又辯稱：伊有告訴陳丁寅不要打被害人陳威豪
    ，伊之後被張柏鈞、叢龍浩脅迫，故伊僅有恐嚇取財之行為
    ，並無結夥三人強盜之犯行云云。惟按共同正犯之意思聯絡
    ，原不以數人間直接發生者為限，即有間接之聯絡者，亦無
    礙於其為共同正犯之成立。倘以自己犯罪之意思而參與，其
    所參與者雖非犯罪構成要件之行為，仍無解於共同正犯之罪
    責。且共同正犯之成立，祇須具有犯意之聯絡，行為之分擔
    ，既不問犯罪動機起於何人，亦不必每一階段犯行，均經參
    與。再共同正犯間，非僅就其自己實施之行為負其責任，並
    在犯意聯絡之範圍內，對於他共同正犯所實施之行為，亦應
    共同負責（最高法院77年臺上字第2135號、66年臺上字第25
    27號、34年上字第862 號、32年上字第1905號判例意旨參照
    ）。經查，被告徐冠淳既得在被害人陳威豪所在房間及鍾○
    ○所在之房間多次進出，且於被告張柏鈞毆打被害人陳威豪
    時，更在場親見被告張柏鈞對被害人陳威豪恫嚇稱：如不說
    出密碼到底是多少，不講試試看云云，自難認其行為有受他
    人脅迫而陷於意思不自由之狀態；再者，衡之其前往「戀之
    巢旅館」時，明知係與被告陳丁寅、于漢戎及同案共犯鍾○
    ○、劉○○等人預謀以「仙人跳」之方式取得被害人陳威豪
    之財物，其進入被害人陳威豪所在之房間，見被告張柏鈞毆
    打被害人陳威豪，不僅未加阻止，反而同為上開脅迫行為，
    復明知同案共犯劉○○所領得之款項26,000元係強取被害人
    陳威豪之財物所得，仍參與朋分該筆款項，不但於事前即知
    要以「仙人跳」之方式取得被害人陳威豪之財物，且係以自
    己犯罪之意思而參與，更實施上開脅迫之構成要件行為，揆
    諸前揭判例意旨，已足資認定其與被告陳丁寅、叢龍浩、龍
    建驊、范瀚文、張柏鈞、徐嘉偉、劉仲威、劉哲軒、于漢戎
    、陳丁寅、叢龍浩、張柏鈞及同案共犯鍾○○、劉○○、何
    家翰等人有犯意聯絡及行為分擔，應與渠等共負共同正犯罪
    責，至為明確（被告徐冠淳以外之同案被告部分，詳如後述
    ）。
(四)、另被告張柏鈞、徐嘉偉、劉仲威及劉哲軒固均辯稱渠等在旅
    館房間內看電視、睡覺，未分得任何金錢，渠等亦未參與本
    件加重強盜犯行云云，惟查：
  1.證人即同案被告叢龍浩於警詢時證述：伊打電話給張柏鈞，
    再由張柏鈞通知其他人一同前往案發地點，張柏鈞開車載伊
    、徐嘉偉及綽號「小胖」之男子，由何家翰開車載劉仲威、
    龍建驊及范瀚文自內壢出發前往「戀之巢旅館」；陳丁寅叫
    伊多找一點人去助勢，所以伊叫劉○○先到桃園市看看情形
    ，後來陳丁寅叫劉○○通知伊帶人過去，陳丁寅看到渠8 人
    到達後就叫渠等上樓另開房間等候，後來綽號「跳跳」之男
    子打電話給陳丁寅，陳丁寅就帶龍建驊、劉○○過去陳威豪
    投宿之912號房，事後渠等就分批到912號房內看情形及助勢
    （見臺灣桃園地方法院檢察署98年度少連偵字第140 號卷一
    第176-178 頁），其於檢察官訊問時證述：伊到「戀之巢旅
    館」時，陳丁寅在旅館樓下有跟伊、張柏鈞、龍建驊、徐嘉
    偉講要做仙人跳，叫渠等先上去開一間房間，因陳丁寅之前
    就有說其與徐冠淳在做仙人跳，所以伊一聽就知道要做什麼
    了，當時伊還在車上，伊那台車的人都知道要仙人跳，另一
    台車的人是到房間後有問，伊那台車的人再跟另外一台車的
    人講；陳丁寅帶龍建驊、劉○○先進去，後來徐冠淳有進去
    又出來，其他人也是在912 號房與原來的房間來來去去；伊
    進去時有聽到陳丁寅在和陳威豪談價錢，後來因陳威豪不講
    密碼就有人打陳威豪等語（見臺灣桃園地方法院檢察署98年
    度少連偵字第140號卷二第225、226頁）。
  2.證人即同案被告范瀚文於警詢時證述：98年9月5日下午11時
    許，叢龍浩通知伊前往內壢元智生活館，伊到達後於同年月
    6日凌晨2時許，叢龍浩指示渠8人分坐2台車，張柏鈞載叢龍
    浩、徐嘉偉及綽號「小胖」之男子，何家翰駕車載伊、龍建
    驊及劉仲威，一同到「戀之巢旅館」，由叢龍浩開907 號房
    供渠等休息，約半小時許，渠等接到陳丁寅指示一起前往91
    2 號房，伊進去後看到陳威豪沒有穿褲子跪在陳丁寅前面，
    劉○○提款26,000元回來後就拿給陳丁寅，伊又回到907 號
    房，看到徐冠淳與綽號「跳跳」之男子在907 號房間分錢，
    徐冠淳分到10,000元，綽號「跳跳」之男子分到5,000 元，
    嗣陳丁寅就指示龍建驊、劉○○留下來看守陳威豪，叢龍浩
    便帶著渠等回到元智生活館2樓分贓，每人都分到1,000元，
    之後叢龍浩又戴伊回到「戀之巢旅館」，再去陳威豪住處搜
    刮財物等語（見臺灣桃園地方法院檢察署98年度少連偵字第
    140號卷二第138、139 頁），其於檢察官訊問時證述：伊到
    「戀之巢旅館」樓下買東西上來時有人跟伊講要仙人跳，準
    備要騙陳威豪的錢，當時在房間內的每個人都知道，因為當
    時只有伊去買東西，其他人都在同一房間，伊到912 號房時
    看到陳丁寅在打陳威豪，劉○○已經去領錢，進去912 號房
    之前伊在907 號房照顧鍾○○等語（見臺灣桃園地方法院檢
    察署98年度少連偵字第140號卷二第216頁）。
  3.據證人叢龍浩、范瀚文上開證述可知，關於與渠等一同前往
    「戀之巢旅館」之被告張柏鈞、徐嘉偉、劉仲威及劉哲軒等
    人於進入「戀之巢旅館」時，皆已知悉當日係要協助同案被
    告徐冠淳、陳丁寅為本件仙人跳犯行，且被告張柏鈞、徐嘉
    偉、劉仲威及劉哲軒事後均各分得1,000 元等情節，互核一
    致，至渠等於本院審理時雖均翻異前詞，且證人叢龍浩證稱
    ：張柏鈞等人有過來問伊是否可以走了，伊沒有告訴他們要
    仙人跳，伊不知道他們是否知道要仙人跳云云（見本院98年
    度訴字第1148號卷二第128 頁），然衡諸證人叢龍浩、范瀚
    文製作警詢筆錄時，尚無充裕時間權衡渠等陳述之利害得失
    ，且內容亦較少受他人干預之可能，渠等內容應與案件之真
    實較為相近，證人叢龍浩所述亦與證人范瀚文所述相符，自
    較為可信，其於本院審理時始翻異證述，顯係迴護其他被告
    之詞，不足採信；另衡之證人叢龍浩、范瀚文前開證述之情
    節，亦均與證人陳威豪前開證述關於本案被告（除被告于漢
    戎其無法確定是否在場對其恐嚇外）均曾在本件案發現場，
    或對其出言恐嚇，或脅迫其提供密碼，或對其說話，且被告
    張柏鈞更徒手毆打其臉部，恫嚇稱係通緝犯、持有槍枝（見
    理由欄二(三)1.至3.所述），及證人鍾○○證述關於其走出91
    2 號房間到另一房間，見及被告叢龍浩、張柏鈞、何家翰、
    劉哲軒、范瀚文及劉仲威，除被告何家翰留下，其他人隨即
    前往912 號房脅迫被害人陳威豪交付財物，至渠等朋分所領
    得之款項止，被告于漢戎、范翰文、劉哲軒、徐嘉偉、龍建
    驊、劉仲威均曾在912號、913號房間進進出，另被告張柏鈞
    進來913 號房時還說：哭爸！打被害人打的手很痛等語（見
    理由欄二(一)1.至4.所述），均屬相符，足認被告張柏鈞、劉
    哲軒、徐嘉偉、劉仲威等人均曾進入912 號房內。被告張柏
    鈞、劉哲軒、徐嘉偉、劉仲威既均曾進入被害人陳威豪所在
    之房間，當可親睹被害人陳威豪之狀況，甚且，據證人鍾○
    ○證述其在912 號房之對面房間，尚能聽聞被害人陳威豪所
    在之房間發出吵雜、辱罵及慘叫之聲音一節，衡情被告劉哲
    軒、徐嘉偉、劉仲威同在該房間，甚且曾進出被害人陳威豪
    所在之912 號房間，當可聽聞前開吵雜、辱罵及慘叫之聲響
    ，斷無不知被害人陳威豪正值被告陳丁寅、劉○○、張柏鈞
    凌虐或聽聞上開聲響而未有詢問其他在場同案被告或共犯之
    舉，渠等反應竟係默然無語，在在與常情相悖，要難採信，
    且渠等上開反應適足以證明證人叢龍浩、范瀚文前開證述關
    於被告張柏鈞、徐嘉偉、劉仲威及劉哲軒均知悉要對被害人
    陳威豪為仙人跳一情，及證人陳威豪證述被告張柏鈞對其施
    強暴脅迫，被告劉哲軒、徐嘉偉、劉仲威均亦曾在場或共同
    脅迫、或要求其提出密碼或與其交談一情，均確屬真實。
  4.辯護人陳鄭權律師雖以同案被告范瀚文、龍建驊、徐冠淳、
    陳丁寅及叢龍浩之證述均未提及被告張柏鈞、徐嘉偉、劉仲
    威、劉哲軒等人曾進入被害人陳威豪所在912 號房，藉此辯
    稱被告張柏鈞、徐嘉偉、劉仲威、劉哲軒未曾進入912 號房
    瀚文云云。惟按證人所為之供述證言，係由證人陳述其所親
    身經歷事實之內容，而證人均係於體驗事實後之一段期間，
    方於警詢或檢察官偵訊時為陳述，更於其後之一段期間，始
    於審判中接受檢、辯或被告之詰問，受限於人之記憶能力及
    言語表達能力有限，本難期證人於警詢或檢察官偵訊時，能
    鉅細無遺完全供述呈現其所經歷之事實內容，更無從期待其
    於法院審理時，能一字不漏完全轉述先前所證述之內容。經
    交互詰問後，於綜核證人歷次陳述之內容時（包括檢察官偵
    訊時之陳述、法院審理時之陳述，以及於容許警詢陳述做為
    證據時之警詢內容），自應著重於證人對於待證事實主要內
    容之先後陳述有無重大歧異，藉此以判斷其證言之證明力高
    低，不得僅因證人所供述之部分內容不確定，或於交互詰問
    過程中，就同一問題之回答有先後更正或不一致之處；或證
    人先前證述之內容，與其於交互詰問時所證述之內容未完全
    一致，即全盤否認證人證言之真實性。故證人之供述證言，
    前後雖稍有參差或互相矛盾，事實審法院非不可本於經驗法
    則，斟酌其他情形，作合理之比較，定其取捨（最高法院97
    年度臺上字第96號判決要旨參照）。查，被告張柏鈞、徐嘉
    偉、劉仲威、劉哲軒均曾進入被害人陳威豪所在之912 房內
    參與恐嚇被害人陳威豪交出提款卡密碼，被告張柏鈞甚且自
    稱通緝犯、攜帶槍枝言詞恫嚇被害人陳威豪等節，業已認定
    如前所述；而證人即同案被告范瀚文於警詢時固證述：伊進
    去時房內有伊、陳丁寅、叢龍浩、龍建驊、劉○○、徐冠淳
    、鍾○○及陳威豪8 人，當時陳丁寅已經與陳威豪談的差不
    多，陳丁寅叫伊看著陳威豪，並叫劉○○去領錢等語（見臺
    灣桃園地方法院檢察署98年度少連偵字第140 號卷一第44頁
    ），雖未證稱被告張柏鈞亦曾在場，然其係證述關於進入91
    2 號房內所見之現場情況，尚無足以此證明被告張柏鈞於證
    人范瀚文進入該房間前，未曾在該房間內等情，況證人即同
    案被告劉仲威於檢察官訊問時已明確證述：伊有看到叢龍浩
    還有幾個不認識的人進出斜對面的房間，該房間有一個不認
    識的人手裡拿一袋裝衛生紙的垃圾到伊房間，龍建驊和劉○
    ○就過去該房間，然後有一個不認識胖胖的人及叢龍浩也過
    去那個房間，進去2、3分鐘後，張柏鈞、劉哲軒進入該房間
    ，徐嘉偉也進去，之後伊、何家翰、范瀚文也好奇進去看；
    伊在該房間看到綽號「冠仔」的人說他弟弟被欺負，一個胖
    胖的綽號「小麥」男子就跟被害人說要拿錢出來解決，當時
    與伊一起去的所有人都有進去該房間，伊一群人在被害人的
    房間待了10至20分鐘，劉○○拿被害人的提款卡去領錢，領
    錢回來後交給「冠仔」，與伊一起進去的人都在房間看著，
    但伊沒聽見有人說他是通緝犯、包包裡有槍這段話等情（見
    臺灣桃園地方法院檢察署98年度少連偵字第140 號卷二第53
    -55 頁），雖不能證明被告張柏鈞曾對被害人陳威豪恫稱其
    係通緝犯、包包裡有槍等情屬實，惟就被告張柏鈞確曾進入
    被害人陳威豪所在之房間一節，核與證人陳威豪、鍾○○所
    述情節相符，衡之被告劉仲威與被告張柏鈞素無怨隙，應無
    虛偽陳述以誣陷被告張柏鈞之必要，堪認證人劉仲威前開證
    述情節，具有相當之可信度，可以採信。又證人龍建驊於檢
    察官訊問時固證述：一開始進入912 號房內，只有伊、劉○
    ○、陳丁寅等語（見臺灣桃園地方法院檢察署98年度少連偵
    字第140號卷一第125頁），僅說明被告龍建驊初始進入被害
    人陳威豪所在之房間時，被告張柏鈞未隨行，辯護人以此遽
    認被告張柏鈞未進入912 號房間，自有未洽；況證人龍建驊
    於本院審理時已證稱：是陳丁寅叫伊、劉○○進去房間，過
    了一下子，徐冠淳也進來，後面陸續進來叢龍浩、張柏鈞、
    徐嘉偉、劉哲軒等語（見本院98年度訴字第1148號卷一第86
    頁），明確表示被告張柏鈞確曾進入912 號房內，辯護人辯
    稱：張柏鈞未曾進入912 號房內云云，顯無足取。至證人即
    同案被告叢龍浩於本院審理時翻異前詞證稱：伊未告訴張柏
    鈞等人要仙人跳，亦未見到被告張柏鈞動手打陳威豪云云（
    見本院98年度訴字第1148號卷一第128 頁），惟此顯與其於
    前開警詢時證述被告張柏鈞等人均在房間內討論如何分工、
    並曾告知渠等要進行仙人跳情節明顯相悖，本院究諸證人叢
    龍浩於警詢、檢察官訊問時之證述，距離案發時點較為接近
    ，對相關事實來歷經過之記憶，應較為清楚，且尚未及思考
    其他利害關係，證述較少權衡利害得失，而得以核實詳告，
    其於警詢、檢察官訊問時所述內容應較接近真實，況且證人
    叢龍浩復未能就前後陳述相違之處提出合情、合理之解釋，
    反對重要之點以時間久遠、記憶模糊云云搪塞，足認其於本
    院審理中證述與警詢、檢察官訊問時所陳之不符部分，係出
    於事後偏袒迴護或記憶模糊所致，不足採為對被告張柏鈞有
    利之認定。又辯護人陳鄭權律師辯護稱：912 號房間內部面
    積僅約8 平方公尺，不足以容納10餘人進出云云，然證人徐
    冠淳、鍾○○前開證述可知，案發時該旅館內912 號房內，
    不時有人進出，則被告等人如非於同一時間進入912 號房，
    亦屬可能，況且912 號房縱使僅約8 平方公尺之空間，然被
    告等人亦非不可能同時在該房間內共同對被害人陳威豪為強
    暴、脅迫之行為，辯護人此部分所辯係片面推測之詞，不足
    採信，反可徵被害人陳威豪在912 號房內遭被告等人近身包
    圍而陷於恐懼之事實，確屬實情。
  5.另辯護人陳鄭權律師辯護稱：同案被告徐冠淳、陳丁寅、叢
    龍浩，均稱其餘被告早已知悉仙人跳云云，然渠等就同一事
    實，說法不同，而其餘被告皆同證述不知悉本件仙人跳之事
    實，被告徐冠淳等人之證述顯不實在云云，惟查：
  (1)證人即同案被告徐冠淳於檢察官訊問時證稱：最晚在鍾○○
    與陳威豪為性行為前，陳丁寅就有向張柏鈞他們講要對陳威
    豪仙人跳等語（見臺灣桃園地方法院檢察署98年度少連偵字
    第140號卷二第235 、236頁），核與證人即同案被告陳丁寅
    於檢察官訊問時證述：伊進入912 號房之前就在旅館樓下單
    獨向叢龍浩講要仙人跳，叢龍浩當時剛到「戀之巢旅館」，
    伊是上樓後又下樓，後來伊在另一個房間時，除了鍾○○外
    ，全部的人都在，有討論要如何行動，也有說明要仙人跳，
    後來叢龍浩帶來的人都有在912 號房內一起恐嚇陳威豪拿出
    錢和提款卡密碼，伊不清楚是否有人在房間內看守鍾○○，
    因為912 號房間一直有人進進出出等語相符（見臺灣桃園地
    方法院檢察署98年度少連偵字第140號卷二第212頁），渠等
    均明確證述本案全部被告在同一房間時，渠等有說明要仙人
    跳，並討論要如何行動之情。
  (2)而證人即同案被告叢龍浩於警詢、檢官訊問時固均曾否認事
    先知悉本件仙人跳之情，惟其於檢察官訊問時曾更異證述：
    伊到「戀之巢旅館」時，陳丁寅在旅館樓下有跟伊、張柏鈞
    、龍建驊、徐嘉偉等人講要做仙人跳，之後叫渠等先上去開
    一間房間，因陳丁寅與徐冠淳有在做仙人跳，所以伊一聽就
    知道要做什麼，當時伊還在車上，伊那台車的人都知道要仙
    人跳，另一台車的人則是上去旅館房間後問伊要來做什麼，
    伊那台車的人再向搭乘另一台車的人講等語（見臺灣桃園地
    方法院檢察署98年度少連偵字第140號卷二第225、226 頁）
    ，循此，被告叢龍浩係於到達「戀之巢旅館」樓下時，由被
    告陳丁寅告知渠等今日聚集之目的係仙人跳，且其當時在被
    告張柏鈞所駕駛之車輛上一節，核與證人陳丁寅前開證述：
    伊係在「戀之巢旅館」樓下單獨告訴被告叢龍浩一節，並無
    重大歧異之處，蓋被告陳丁寅告知被告叢龍浩預謀為仙人跳
    時，主觀認知係先對被告叢龍浩陳明來意，亦非無可能，辯
    護人以此遽認渠等證述情節不合，自嫌速斷，況證人叢龍浩
    業已明確證述關於與其一同到場助勢之2台車上共8人，在旅
    館房間時即互相告知要為仙人跳，復與證人徐冠淳、陳丁寅
    所述渠等全部都在房間內討論要如何行動，也有說明要仙人
    跳，而最遲於同案共犯鍾○○與被害人陳威豪為性行為前，
    渠等均已知悉其今日所為何事等節，互核一致，渠等共犯間
    所為不利於己之陳述率皆相符，應較可採。證人叢龍浩於警
    詢、檢察官訊問時證述被告張柏鈞、徐嘉偉、劉仲威、劉哲
    軒自到達旅館後至離開前，均不知悉要為仙人跳云云，顯為
    迴護被告張柏鈞、徐嘉偉、劉仲威、劉哲軒所為杜撰之詞，
    無足為被告張柏鈞、徐嘉偉、劉仲威、劉哲軒有利之認定。
    從而，辯護人此部分所辯，亦不足採。
(五)、被告徐冠淳、陳丁寅、叢龍浩、龍建驊、范瀚文雖均辯稱渠
    等僅係恐嚇取財而非強盜行為云云，惟查：
　1.按恐嚇取財罪與強盜罪，同以意圖為自己或第三人不法所有
    為主觀違法要件，其所異者，恐嚇取財罪不以將來之惡害通
    知被害人為限，即以強暴、脅迫為手段，而被害人未達於不
    能抗拒程度亦屬之。與強盜罪以目前危害施用強暴、脅迫，
    致使被害人喪失自由意志，不能抗拒者不同（最高法院82年
    度臺上字第1552號判決要旨參照）。再按共同正犯之意思聯
    絡，原不以數人間直接發生者為限，即有間接之聯絡者，亦
    無礙於其為共同正犯之成立。倘以自己犯罪之意思而參與，
    其所參與者雖非犯罪構成要件之行為，仍無解於共同正犯之
    罪責。且共同正犯之成立，祇須具有犯意之聯絡，行為之分
    擔，既不問犯罪動機起於何人，亦不必每一階段犯行，均經
    參與。再共同正犯間，非僅就其自己實施之行為負其責任，
    並在犯意聯絡之範圍內，對於他共同正犯所實施之行為，亦
    應共同負責（最高法院77年臺上字第2135號、66年臺上字第
    2527號、34年上字第862 號、32年上字第1905號判例意旨參
    照）。
  2.被告徐冠淳、陳丁寅、叢龍浩、龍建驊、范瀚文固均不否認
    曾進出「戀之巢旅館」912 號房，且均曾見及被告張柏鈞徒
    手毆打被害人陳威豪、領取其帳戶內存款等情，惟均辯稱渠
    等僅係恐嚇取財云云，然查：被害人陳威豪於凌晨投宿上開
    旅館房間內，突遭包括被告徐冠淳、陳丁寅、叢龍浩、龍建
    驊及范瀚文在內等10餘人闖入旅館房間內，不但同案共犯劉
    ○○偽以手機拍攝被害人陳威豪未著衣衫之樣貌，甚至陸續
    進出該房間之人多達10餘人，期間被害人陳威豪遭本案被告
    中之數人近身團團圍住，被告張柏鈞更直接對被害人陳威豪
    嚇稱係一通緝犯、包包裡有槍，如果不答應交付90,000元，
    要不要試試看云云，逼迫其同意賠償90,000元，加計房間內
    同夥之眾，斯時，被害人陳威豪除顯已失去行動自由外，再
    遭被告張柏鈞以上開言語恫嚇，渠等顯係以此脅迫之方式，
    至使被害人陳威豪不能抗拒而為願意賠償之表示，此表示即
    非被害人陳威豪之自由意願。甚至，被告叢龍浩、陳丁寅竟
    仍在被害人陳威豪遭眾人圍住而失去行動自由之情形下，未
    經其同意，強行翻開其皮包自內強行取出被害人陳威豪所有
    之日盛銀行、郵局提款卡，先後交予共犯劉○○提領現款，
    期間並因被害人陳威豪未說出真正密碼，被告張柏鈞更向被
    害人陳威豪丟擲遙控器、徒手毆打其臉部，由被告徐冠純、
    陳丁寅、叢龍浩、龍建驊、范瀚文及其他同案被告、共犯在
    旁恫嚇，渠等亦有人向被害人陳威豪丟擲遙控器、面紙盒等
    物，被告陳丁寅對被害人陳威豪嚇稱：快將密碼說出來，否
    則就再打你云云，渠等顯係以此強暴、脅迫方式，至使被害
    人陳威豪不能抗拒而說出正確密碼；而被告陳丁寅、叢龍浩
    、龍建驊、范瀚文及共犯劉○○朋分款項後，仍未讓被害人
    陳威豪離去，反而以被害人陳威豪尚未賠償完畢為由帶同被
    害人陳威豪返回住處欲拿取其機車行照、郵局存摺抵押、出
    賣，期間被害人劉○○更試圖脫逃而遭渠等發現，以包夾方
    式帶離「戀之巢旅館」等情，均如前述，在在顯示被告陳丁
    寅、叢龍浩、龍建驊、范瀚文乃係以剝奪行動自由、毆打等
    強暴之方法及以恫嚇等脅迫之方法，取得被害人陳威豪之財
    物及使其交付，觀之被害人陳威豪所處之客觀情狀，當然已
    達壓抑被害人陳威豪之意思自由至不能抗拒之程度，再者，
    渠等既均以自己犯罪之意思而為本件強盜構成要件行為之犯
    行，自應就同案被告及共犯間實施之強盜行為共同負責，乃
    屬當然。被告陳丁寅、叢龍浩、龍建驊、范瀚文前開所辯，
    顯屬無稽，渠等所為顯已符強盜罪構成要件。被告陳丁寅之
    辯護人鄭仁壽律師辯護稱：被告陳丁寅於強取被害人陳威豪
    之皮夾時未施以強暴、脅迫之行為，亦未達至使其不能抗拒
    之程度云云，被告龍建驊、范瀚文之辯護人陳俊隆律師辯護
    稱：被告龍建驊、范瀚文僅在旁湊熱鬧，就其他共犯擅作主
    張將被害人陳威豪之提款卡領取金錢，被告龍建驊、范瀚文
    並未參與，亦無犯意聯絡與行為分擔云云，與事實不符，均
    不足採。至被告叢龍浩之辯護人簡長順律師辯護稱：被告叢
    龍浩僅係取得被害人陳威豪所交付之金融卡密碼，被害人陳
    威豪故意謊報，足以證明被害人陳威豪當時尚未有不能抗拒
    之情形云云，然查，被害人陳威豪係遭被告等人多次毆打、
    恐嚇始說出正確密碼，適足證明其係畏懼再遭被告等人施以
    強暴、脅迫之凌虐，而不得不供出正確密碼，倘其未至不能
    抗拒之程度，何不以繼續提供錯誤密碼，使被告等人無法領
    取其帳戶內之存款？或使提款卡因3 次輸入密碼錯誤而遭收
    繳以保護其財物？是辯護人此部分所辯，顯與常情不符，亦
    無足取。
(六)、被告于漢戎雖辯稱：徐冠淳在旅館內有告知伊要仙人跳，惟
    伊未詢問徐冠淳要如何進行仙人跳，亦未曾進入該房間，僅
    待約1 小時即離開旅館云云：
  1.被告于漢戎與同案被告徐冠淳、陳丁寅及同案共犯鍾○○、
　　劉○○於98年9月6日前往「戀之巢旅館」時，即已知悉渠等
    係預謀對被害人陳威豪為仙人跳之舉，已認定如前所述；證
    人即同案共犯劉○○於本院審理時證稱：伊確定于漢戎有出
    現在912 號房；伊係第一次看到于漢戎，有人在丟東西的時
    候于漢戎還在，伊領完錢後，還有在別的房間看到于漢戎，
    他算是中途離開的，但伊未看到于漢戎做何事情等語（見本
    院98年度訴字第1148號卷二第22、24頁、第24頁背面），被
    告于漢戎辯稱未曾進入被害人陳威豪所在之房間云云，已難
    令人採信。
  2.再者，據證人即同案共犯鍾○○於警詢時證述：于漢戎有幫
    忙陳丁寅向陳威豪要錢等語（見臺灣桃園地方法院檢察署98
    年度少連偵字第140號卷二第164頁），其於檢察官訊問時證
    述：于漢戎有將912 號房內發生性關係的衛生紙、保險套整
    個垃圾袋提過來丟在913號的地上後就又走回912號房；伊覺
    得于漢戎沒有先離開，因為伊有看到于漢戎進入912 號房，
    但是沒有再看到他到913 號房，所以伊也不確定于漢戎有沒
    有先離開等語（見臺灣桃園地方法院檢察署98年度少連偵字
    第140號卷二第173、 175頁），其於本院審理時雖證述：伊
    到另外一個房間後，除了徐嘉偉、于漢戎伊沒有印象外，其
    他在庭的被告伊都有看到，當天伊有看到徐嘉偉及于漢戎，
    但伊沒有印象他們在做什麼，也不知道他們在哪個房間，伊
    也不記得是不是于漢戎將保險套帶過來房間等語（見本院98
    年度訴字第1148號卷一第337頁、第338頁背面），雖不能確
    定被告于漢戎是否在現場及有無將912 號房內使用過之衛生
    紙、保險套帶到證人鍾○○所在之房間，然其另證述：伊與
    于漢戎是第一次見面，當時在該房間內其他人有叫于漢戎的
    綽號「戎戎」，所以伊知道是于漢戎拿的，在警察局伊是依
    照于漢戎之臉型來指認的等語（見本院98年度訴字第1148號
    卷一第343頁、第343頁背面），證人鍾○○於警詢、檢察官
    訊問及本院審理中皆明確證述被告于漢戎曾進入被害人陳威
    豪所在之912 號房內協助被告陳丁寅向被害人陳威豪要錢，
    核與證人劉○○證述其有在912 號房內看過被告于漢戎一節
    相符，而衡之證人劉○○、鍾○○與被告于漢戎間係屬共犯
    關係，需分擔彼次間之犯行，亦無嫌係存在，渠等自無必要
    勾串、誣陷被告于漢戎亦同參與本案而增加渠等應負擔罪責
    之必要，渠等證詞，可以採信，足認被告于漢戎於同案被告
    陳丁寅在對被害人陳威豪為脅迫行為時，亦同在場協助。至
    被告于漢戎究有無將該房內裝有使用過衛生紙、保險套之垃
    圾袋攜至證人鍾○○所在之房間，雖僅證人鍾○○之證述尚
    無法確認其真實性，然亦無解於被告于漢戎以自己犯罪之意
    思，並為構成要件行為所應負擔之強盜罪罪責，從而，被告
    于漢戎之辯護人宋英華律師辯稱被告于漢戎在「戀之巢旅館
    」僅休息未超過1 小時，未曾進入被害人陳威豪所在房間，
    亦未參與仙人跳之行為分擔云云，核與前開證人劉○○、鍾
    ○○證述不符，要無足取。
(七)、綜上所述，被告徐冠淳、陳丁寅、叢龍浩、龍建驊、范瀚文
    、張柏鈞、徐嘉偉、劉仲威、劉哲軒、于漢戎所辯，均不足
    採信。本件事證明確，被告徐冠淳、陳丁寅、叢龍浩、龍建
    驊、范瀚文、張柏鈞、徐嘉偉、劉仲威、劉哲軒、于漢戎強
    盜犯行應堪認定，應依法論科。
五、論罪科刑：
(一)、核被告徐冠淳、陳丁寅、叢龍浩、龍建驊、范瀚文、張柏鈞
    、徐嘉偉、劉仲威、劉哲軒、于漢戎均係犯強盜罪而有刑法
    第321條第1項第4款之情形，均係犯刑法第330條第1 項之結
    夥三人加重強盜罪。又按「捕禁被害人，勒令交款，其捕禁
    即屬強暴、脅迫，當然包括於強盜行為之內，不能於強盜罪
    外，更論以妨害自由之罪」、「強盜於行劫時，綑縛事主，
    即係實施強暴脅迫，應包括於強盜行為以內，不另成立妨害
    自由罪」、「強盜罪以強暴、脅迫等方法，致使不能抗拒為
    構成要件之一，當然含有妨害被害人自由之性質，故犯強盜
    罪而有妨害被害人之自由時，是否另論以妨害自由罪名，應
    就行為人之全部犯罪行為實施過程加以觀察。倘妨害自由行
    為時，強盜行為尚未著手實施，可依其情形認為妨害自由、
    強盜犯罪間具有方法結果之牽連關係；若強盜犯行業已著手
    實施，則所為強暴、脅迫等非法方法剝奪被害人行動自由行
    為，應包括在強盜行為之內，無另行成立刑法第302條第1項
    之妨害自由罪之餘地」最高法院著有23年上字第1578號、24
    年上字第4407號判例、92年臺上字第2184號判決可資參照。
    查，本件被告徐冠淳、陳丁寅、叢龍浩、龍建驊、范瀚文、
    張柏鈞、徐嘉偉、劉仲威、劉哲軒、于漢戎等人之犯罪計畫
    及全部犯罪行為實施之過程觀之，渠等既決定以私行拘禁被
    害人陳威豪離去「戀之巢旅館」，並以毆打、脅迫之強暴、
    脅迫方式，而強取其財物，足認被告等人於拘禁被害人陳威
    豪時，強盜犯行業已著手實施，因之，渠等所為非法方法將
    被害人陳威豪禁錮於「戀之巢旅館」912 號房內，嗣被告陳
    丁寅、叢龍浩、龍建驊、范瀚文及同案共犯少年劉○○脅迫
    使其將機車鑰匙、手機交出，以非法方法剝奪被害人陳威豪
    行動自由行為，強行將其押回住處搜刮其行照、存摺之妨害
    自由行為，均應包括在強盜行為之內，無另行成立刑法第30
    2條第1項之妨害自由罪、第304條第1項之強制罪；又強盜罪
    已包含施以恐嚇及脅迫之行為，被告等人對被害人陳威豪之
    恫嚇、脅迫行為，亦不另論以刑法第305 條之恐嚇罪。又被
    告徐冠淳、陳丁寅、叢龍浩、龍建驊、范瀚文、張柏鈞、徐
    嘉偉、劉仲威、劉哲軒、于漢戎及同案共犯何家翰、少年鍾
    ○○、劉○○共同意圖為自己不法之所有，於強取被害人陳
    威豪之提款卡，在提款機輸入密碼，使之誤認為有權提領之
    人，而交付現金，該強盜行為與以不正方法由自動付款設備
    取得他人之物之行為，在自然意義上固非一致，惟被告等人
    基於單一取得他人財物之目的，利用同一機會，於時間密接
    下所為，二者仍有部分合致，且依一般社會通念，認應評價
    為一罪方符合刑罰公平原則，如予數罪併罰，反有過度處罰
    之疑，與人民法律感情亦未契合，此情形應屬一行為觸犯數
    罪名之想像競合犯，應從一重之結夥三人以上強盜罪處斷，
    公訴意旨認上開2 罪，應予分論併罰云云，容有誤會。
(二)、被告徐冠淳、陳丁寅、叢龍浩、龍建驊、范瀚文、張柏鈞、
    徐嘉偉、劉仲威、劉哲軒、于漢戎與同案共犯何家翰、少年
    鍾○○、劉○○間，就犯罪事實欄一所載將被害人陳威豪私
    行拘禁、以強暴、脅迫方式至使不能抗拒而取他人之物犯行
    部分有犯意聯絡及行為分擔，均為共同正犯。又被告陳丁寅
    、龍建驊、叢龍浩、范瀚文與同案共犯少年劉○○於其他同
    案被告及共犯離去後，復認渠等所得財物不足，在「戀之巢
    旅館」內，將被害人陳威豪挾押回其住處，應屬突發狀況，
    難認此部分行為於被告徐冠淳、張柏鈞、徐嘉偉、劉仲威、
    劉哲軒、于漢戎及同案共犯何家翰、少年鍾○○等人離去旅
    館前已有共同之行為決意，故此部分犯行，僅就被告陳丁寅
    、龍建驊、叢龍浩、范瀚文與同案共犯少年劉○○間，論以
    共同正犯，附此敘明。又被告徐冠淳係74年1月9日生、被告
    張柏鈞係77年10月8日生、被告徐嘉偉係77年3月24日生、被
    告劉哲軒係77年10月8 日生、被告于漢戎為77年10月12日生
    ，有渠等個人戶籍及相片資料列印表、口卡片等件在卷可稽
    （見臺灣桃園地方法院檢察署98年度少連偵字第155 號卷第
    95、152- 154），渠等既為成年人而與未滿18歲之少年鍾○
    ○、劉○○共同實施上開犯罪，均應依兒童及少年福利法第
    70條第1 項前段規定加重其刑，且此項規定為少年事件處理
    法第85條第1 項之特別規定，依後法優於前法，特別法優於
    普通法之法律適用法則，自應優先於少年事件處理法適用。
    惟按兒童及少年福利法第70條第1 項前段成年人與少年共同
    實施犯罪，加重其刑至2分之1，所謂成年人，依民法第12條
    規定，係指年滿20歲之人而言（參照最高法院66年臺非字第
    93號判例意旨），本件被告陳丁寅、叢龍浩、龍建驊、范瀚
    文、劉仲威為本件犯行時，均未滿20歲，是雖與少年鍾鍾○
    ○、劉○○共同實施犯罪，仍無上開加重其刑規定之適用，
    公訴意旨認應依上開規定加重其刑云云，尚有誤會。
(三)、爰審酌被告徐冠淳、陳丁寅、叢龍浩、龍建驊、范瀚文、張
    柏鈞、徐嘉偉、劉仲威、劉哲軒、于漢戎均正值青年，不思
    正業賺錢謀生，竟圖謀誘騙性向弱勢之被害人為性行為，藉
    其不敢聲張再以強盜方式謀取財物，心思邪惡，手段惡劣，
    嚴重影響被害人身心及社會秩序甚鉅，惡性重大；雖渠等取
    得被害人陳威豪之金錢固非甚鉅，然盱衡被告徐冠淳、陳丁
    寅、叢龍浩、龍建驊、范瀚文、張柏鈞、徐嘉偉、劉仲威、
    劉哲軒、于漢戎犯後仍避重就輕，飾詞卸責，相互迴護，試
    圖混淆偵、審程序之進行，被告徐冠淳更卸責於同案被告張
    柏鈞、叢龍浩，犯後態度不佳，並考量渠等之犯罪情節、所
    分工之行為，及被告叢龍浩、龍建驊、范瀚文均已與被害人
    陳威豪達成和解賠償損失，有桃園縣蘆竹鄉調解委員會調解
    書、和解書在卷可稽（見本院98年度訴字第1148號卷一第51
    、190 頁）等一切情狀，分別量處如主文所示之刑，以示懲
    儆。至扣案之手機1 支、機車鑰匙1 把、現金2,000 元均為
    被害人陳威豪所有之物，爰不併予宣告沒收。
六、據上論斷，依刑事訴訟法第299條第1項前段，兒童及少年福
    利法第70條第1項，刑法第28條、第330條第1項、第339條之
    2第1項、第55條，判決如主文。
本案經檢察官蔡正傑到庭執行職務。
中　　華　　民　　國　　100　　年　5　　月　　31  　　日
　　　　　　　刑事第四庭 審判長法　官  張淑華
                           　  法　官  張宇葭
                         　　  法　官  林維斌
以上正本證明與原本無異。
如不服本判決應於收受判決後10日內向本院提出上訴書狀，並應
敘述具體理由。其未敘述上訴理由者，應於上訴期間屆滿後20日
內向本院補提理由書( 均須按他造當事人之人數附繕本) 「切勿
逕送上級法院」。
 　　　　　　　　　　　　　　　書記官  鄭嘉惠
中　　華　　民　　國　 100　　年　　5 　　月　　31　　日
附論罪科刑法條：
中華民國刑法第330條
（加重強盜罪）
犯強盜罪而有第 321 條第 1 項各款情形之一者，處 7 年以上
有期徒刑。
前項之未遂犯罰之。
中華民國刑法第339條
（普通詐欺罪）
意圖為自己或第三人不法之所有，以詐術使人將本人或第三人之
物交付者，處 5 年以下有期徒刑、拘役或科或併科 1 千元以下
罰金。
以前項方法得財產上不法之利益或使第三人得之者，亦同。
前二項之未遂犯罰之。
